【裁判字號】    98,上訴,2340
【裁判日期】    990519
【裁判案由】    毒品危害防制條例
【裁判全文】
臺灣高等法院臺中分院刑事判決        98年度上訴字第2340號
上  訴  人
即  被  告  朱偉誌
指定辯護人  本院公設辯護人  王金陵
上列上訴人因違反毒品危害防制條例案件，不服臺灣臺中地方法
院98年度訴字第2560號，中華民國98年9 月28日第一審判決（起
訴案號：臺灣臺中地方法院檢察署98年度偵字第8101號），提起
上訴，本院判決如下：
    主  文
原判決關於附表二、三部分，暨定應執行刑部分均撤銷。
朱偉誌被訴附表二、三部分無罪。
其他上訴駁回。
朱偉誌上訴駁回部分，主刑部分應執行有期徒刑拾玖年。
    事  實
一、朱偉誌（綽號「豬哥」）明知海洛因及甲基安非他命係毒品
    危害防制條例第2條第2項第1、2款所規定之第一、二級毒品
    ，非經許可，不得販賣、持有，竟基於獨自、或與籃高智共
    同基於販賣第一級毒品海洛因、第二級毒品甲基安非他命以
    營利之犯意聯絡，由籃高智（本案部分未據起訴，宜由檢察
    官另行偵辦，惟其另案因違反毒品危害防制條例案件，經本
    院於99年1月21日以98年度上訴字第2210號判決判處應執行
    有期徒刑18年）負責取得數量不詳之第一級毒品海洛因、第
    二級毒品甲基安非他命，再提供門號0000000000、00000000
    00、0000000000號等行動電話（均未扣案，原審另載000000
    0000號手機查未供作買賣毒品聯絡使用）作為聯絡工具，由
    籃高智或朱偉誌與購買毒品之曹嘉隆、吳智華、黃嘉琳、張
    加諺、吳金水、陳建維、張鉦坤、劉忠政等人議定毒品交易
    之時間、地點、金額、種類、數量等重要事項後，再由朱偉
    誌親自前往交付毒品、或由朱偉誌分別指派與其等有共同販
    賣第一級毒品海洛因以營利犯意聯絡之曹嘉隆（綽號「阿草
    」）、陳建維（綽號「建維」）、綽號「桐柏」之成年男子
    及姓名年籍均不詳之成年男子依約前往約定地點交付毒品，
    並收取價金。其各次聯絡販賣事宜之電話門號、交易之對象
    、販賣毒品之種類、販賣之時間、地點、數量、金額、販賣
    所得等情均詳如附表一、及附表四至十所示。嗣於97年3 月
    25日，經警在豐原巿文賢街32巷13號拘獲朱偉誌而循線查悉
    上情。
二、案經臺中縣警察局移送臺灣臺中地方法院檢察署檢察官偵查
    起訴。
    理  由
壹、證據能力部分
一、證人王暐翔、張峻源、張加諺、吳金水、陳建維、吳智華之
    警詢筆錄有證據能力；證人張鉦坤、曹嘉隆之警詢筆錄無證
    據能力。
    按「被告以外之人於審判外之言詞或書面陳述，除法律有規
    定者外，不得作為證據。」「被告以外之人於檢察事務官、
    司法警察官或司法警察調查中所為之陳述，與審判中不符時
    ，其先前之陳述具有較可信之特別情況，且為證明犯罪事實
    存否所必要者，得為證據。」刑事訴訟法第159條第1項、第
    159條之2分別定有明文。依此規定，被告以外之人於檢察事
    務官、司法警察官或司法警察調查中所為之供述，原屬該等
    之人於審判外之言詞或書面陳述，於有前揭第159條之2或其
    他法律例外規定之情形，仍得採為證據。其中所謂「與審判
    中不符」，係指該陳述之主要待證事實部分，自身前後之供
    述有所不符，導致應為相異之認定，此並包括先前之陳述詳
    盡，於後簡略，甚至改稱忘記、不知道或有正當理由而拒絕
    陳述（如經許可之拒絕證言）等實質內容已有不符者在內。
    而所謂「具有較可信之特別情況」，係指證人於檢察事務官
    、司法警察官或司法警察調查中所為之陳述，與審判中不符
    ，而其先前之陳述，從客觀上之環境或條件等情況加以觀察
    ，有足以取代審判中反對詰問之可信性保證者而言。證人所
    為之先前陳述，相較於審判中之陳述，是否具有更可信之特
    別情況，應依其陳述時外部之客觀情況，綜合比較判斷之。
    經查：
  1.本案證人王暐翔、張峻源、張加諺、吳金水、陳建維等人於
    本院審理作證時均改證稱未向被告購買毒品等語，而與其等
    在警偵詢時所述迥然不同，證人吳智華於本院審理作證時就
    其向被告購買毒品之情節所述略有不同。惟核，證人王暐翔
    、張峻源、張加諺、吳金水、陳建維、吳智華於警詢時均稱
    其等所述為自由陳述，其等於檢察官偵查時亦均稱其等在警
    詢所證實在，並係出於自由意志所為陳述，且其等在檢察官
    偵查中所證述購買毒品之「時間」、「交易地點」、「金額
    」等情節亦與其等在警詢所述情節大致相符，則證人王暐翔
    、張峻源、張加諺、吳金水、陳建維、吳智華在警詢中之證
    述顯係出於自由意識下所為。本院審酌其等於警詢中之供述
    既與偵訊中所證大致相吻，且較接近案發時點，記憶應較為
    清晰，可立即反應所知，不致因時隔日久而遺忘案情，較少
    權衡利害得失或受他人干預，顯然其在警詢所為陳述客觀上
    較屬可信。是證人王暐翔、張峻源、張加諺、吳金水、陳建
    維、吳智華於警詢時之陳述客觀上具有較可信之特別情況，
    且該主要待證事實之存在或不存在，已無從再從同一供述者
    取得與先前相同之陳述內容，縱以其他證據替代，亦無由達
    到同一目的，乃證明犯罪事實存否所必要，應認有證據能力
    。
  2.證人張鉦坤於本院審理時翻異前詞，改證稱其未向被告購買
    毒品等語，而與其在警詢時所陳述之內容完全不同。查，證
    人張鉦坤於警詢時證稱：「我在97年9月中旬至10月初開始
    我是向綽號『高智』購買一級毒品海洛因，然後綽號『高智
    』會叫綽號『豬哥』跟我交易毒品海洛因。次數約在十幾次
    左右。交易地點是在豐原市○○路7-11便利商店。」等語；
    而證人張鉦坤於偵查中證稱：「第一次在97年9月初，我在
    臺中縣豐原市○○路上，向綽號豬哥的成年男子購買5百元
    海洛因。第二次在97年9月中，我在臺中縣豐原市豐原國中
    旁，向綽號豬哥的成年男子購買1千元海洛因。」等語，針
    對購買毒品之「次數」、「地點」等情節，證人張鉦坤於警
    詢、偵查中前後所證相距甚遠；另證人曹嘉隆於本院審理作
    證時，稱其向被告購買毒品之正確次數已經忘記了，大約7
    、8 次等語，與其在警詢時所證：「我在96年9月開始就向
    綽號『豬哥』購買一級毒品海洛因至97年9月23日中午12時
    左右，時間都是向綽號『豬哥』購買一級毒品海洛因毒品。
    次數很多沒有在記，我約二至三天就跟綽號『豬哥』購買一
    級毒品海洛因」等語不符，而查其於97年10月27日及98年7
    月16 日檢察官偵查中均證稱其向被告購買次數約10次等語
    ，是證人曹嘉隆在警詢、偵查針對購買毒品之「次數」等情
    節所述相差甚遠，故證人張鉦坤、曹嘉隆與其等偵查中經依
    法具結所為證言為比較，本院認證人張鉦坤、曹嘉隆於警詢
    所述，不具有較可信之特別情況，其在警詢時所為陳述不具
    有證據能力。
二、證人黃嘉琳、劉忠政之警詢筆錄，無證據能力：
    按刑事訴訟法第159條之2所規定，即傳聞法則例外得為證據
    之情形，其所稱被告以外之人於檢察事務官、司法警察官或
    司法警察調查中所為之陳述，與審判中不符時，其先前之陳
    述具有較可信之特別情況，且為證明犯罪事實存否所必要者
    ，得為證據，係指符合該條所規定之程序踐行調查者而言。
    倘若被告以外之人，未於審判中以證人身分依法定程序，到
    場具結陳述，並接受被告之詰問，雖其於檢察事務官、司法
    警察官或司法警察調查中所為之陳述，具有特別可信之情況
    ，且為證明事實存否所必要者，仍因未踐行上開法定調查程
    序，自不得依刑事訴訟法第159條之2之規定，採被告以外之
    人於檢察事務官、司法警察官或司法警察調查中之供述為證
    據（最高法院97年度台上字第783號、97年度台上字第1585
    號判決意旨參照）。查證人黃嘉琳、劉忠政於警詢時所為供
    述，屬被告以外之人於審判外之言詞陳述，經被告爭執上開
    供述之證據能力，且該證人均未曾於審判中以證人身分到場
    具結陳述，並接受被告之詰問，檢察官及被告於本院審理時
    復未聲請傳喚證人劉忠政；被告原聲請傳喚證人黃嘉琳，然
    黃嘉琳經合法傳喚未到庭，被告即捨棄調查證人黃嘉琳，依
    上開說明，自無證據能力。
三、證人曹嘉隆、王暐翔、張峻源、吳智華、黃嘉琳、張加諺、
    吳金水、陳建維、張鉦坤、劉忠政等人之偵訊筆錄，均有證
    據能力：
    按被告以外之人於偵訊中向檢察官所為之陳述，除顯有不可
    信之情況者外，得為證據，刑事訴訟法第159條之1第2項分
    別定有明文。而所謂不可信情況之認定，法院應審酌被告以
    外之人於陳述時之外在環境及情況，例如：陳述時之心理狀
    況、有無受到外力干擾等，以為判斷之依據，故係決定陳述
    有無證據能力，而非決定陳述內容之證明力。是被告以外之
    人前於偵查中已具結而為證述，除反對該項供述得具有證據
    能力之一方，已釋明「顯有不可信之情況」之理由外，皆得
    為證據；又司法實務運作上，咸認偵查中檢察官向被告以外
    之人所取得之陳述，原則上均能遵守法律規定，不致違法取
    供，被告以外之人於偵查中依法應具結者已具結，向檢察官
    所為之陳述，原則上具有證據能力。本案證人曹嘉隆、王暐
    翔、張峻源、吳智華、黃嘉琳、張加諺、吳金水、陳建維、
    張鉦坤、劉忠政於檢察官偵查時以證人身份作證，經檢察官
    告以具結之義務及偽證之處罰，並經具結而陳述，且無證據
    顯示係遭受強暴、脅迫、詐欺、利誘等外力干擾情形，上開
    證人於偵訊時之陳述自有證據能力。
四、按有事實足認被告或犯罪嫌疑人有最輕本刑為3年以上有期
    徒刑之罪嫌，並危害國家安全或社會秩序情節重大，而有相
    當理由可信其通訊內容與本案有關，且不能或難以其他方法
    蒐集或調查證據者，偵查中得由檢察官核發通訊監察書，95
    年5月30日修正公布通訊保障及監察法第5條第1項第1款及第
    2項分別定有明文。又按偵查犯罪機關依法定程序監聽之錄
    音，如已踐行調查證據程序，非不可採為認定犯罪事實之基
    礎（最高法院93年度臺上字第6510號判決意旨參照）。本件
    採為判決基礎之卷附通訊監察錄音及譯文，其所憑之通訊監
    察書之核發經過及記載事項，均符合通訊保障及監察法之相
    關規定，本案依前述通訊監察書實施之監聽、錄音，自屬合
    法。此外，卷附之全數通訊監察譯文，亦已均據當事人及辯
    護人均不爭執而同意其證據能力，自均得採為證據。
五、另按被告以外之人於審判外之陳述，雖不符刑事訴訟法第15
    9條之1至之4等4條之規定，而經當事人於審判程序同意作為
    證據，法院審酌該言詞陳述或書面陳述作成時之情況，認為
    適當者，亦得為證據；當事人、代理人或辯護人於法院調查
    證據時，知有刑事訴訟法第159條第1項不得為證據之情形，
    而未於言詞辯論終結前聲明異議者，視為有前項之同意，同
    法第159條之5定有明文。核其立法意旨，在於傳聞證據未經
    當事人之反對詰問予以核實，原則上先予排除。惟若當事人
    已放棄反對詰問權，於審判程序中表明同意該等傳聞證據可
    作為證據；或於言詞辯論終結前未聲明異議，基於尊重當事
    人對傳聞證據之處分權，暨證據資料愈豐富，愈有助於真實
    發見之理念，且強化言詞辯論主義，使訴訟程序得以順暢進
    行，上開傳聞證據亦均具有證據能力。查本案採為判決基礎
    之證據，除前揭所示外，其餘被告以外之人於審判外之言詞
    或書面陳述，固屬傳聞證據，本件當事人及辯護人就此部分
    審判外之陳述，及就本案採為判決基礎之文書資料，均未曾
    於言詞辯論終結前爭執其證據能力或聲明異議，本院審酌上
    開陳述作成時之情況，並無違法取證之瑕疵，認以之作為證
    據為適當，揆諸上開規定，該審判外之陳述及文書資料均有
    證據能力。
貳、實體部分：
一、訊據被告朱偉誌於原審審理時坦承有如附表一、附表四至附
    表十所示販賣第一級毒品、如附表十編號2所示販賣第二級
    毒品等犯行，並為認罪之答辯，復經證人曹嘉隆、吳智華、
    黃嘉琳、張加諺、吳金水、陳建維、張鉦坤、劉忠政分別於
    警詢及檢察官偵查中證述明確（證人曹嘉隆、張鉦坤於警詢
    筆錄除外），惟被告在本院除對附表十所示販賣第一級、第
    二級毒品罪坦承不諱外，對附表一、附表四至附表九所示販
    賣第一級毒品罪犯行為否認、抑或辯稱次數沒那麼多云云。
    惟按（1）證人之陳述有部分前後不符，或相互間有所歧異
    時，或因記憶淡忘、或因其他事由所致，究竟何者為可採，
    法院仍得本其自由心證予以斟酌，非謂一有不符或矛盾，即
    應認其全部均為不可採信；尤其關於行為動機、手段及結果
    等之細節方面，證人之證言，有時亦有予渲染之可能；然其
    基本事實之陳述，若果與真實性無礙時，則仍非不得予以採
    信（最高法院74年臺上字第1599號判例要旨、同院90年度臺
    上字第6078號判決要旨參照）；況認事採證、證據之取捨及
    證據證明力之判斷，俱屬事實審法院之職權，苟無違證據法
    則，自不能指為違法；是供述證據前後雖有差異或矛盾，事
    實審法院非不可本於經驗及論理法則，斟酌其他情形，作合
    理之比較，定其取捨；其就供述證據之一部，認為真實者，
    予以採取，亦非法則所不許。因之，證人供述之證據，前後
    縱有差異，事實審法院依憑證人前後之供述證據，斟酌其他
    證據，本於經驗法則與論理法則，取其認為真實之一部，作
    為論罪之證據，自屬合法（最高法院90年度臺上字第6943號
    判決要旨參照）。（2）又毒品危害防制條例第17條第1項規
    定，犯同條例第4條至第8條、第10條或第11條之罪，供出毒
    品來源，因而查獲其他正犯或共犯者，減輕或免除其刑。則
    施用毒品之人如供出毒品之來源，屬於利於己之供述，有可
    能因而獲邀減輕或免除其刑之寬典，故其陳述須無瑕疵可指
    外，且為擔保持有或施用毒品者所稱其所買受毒品指證之真
    實性，尤應有足以令人確信其陳述為真實之補強證據，始能
    資為論罪之依據。因而，事實審法院必須調查其他證據以為
    補強，使其證明力達於一般人均不致有所懷疑而得確信其為
    真實之程度，始得據為對他人不利之認定。又關於毒品施用
    者其所稱向某人購買毒品之供述，必須補強證據佐證，係指
    毒品購買者之供述縱使並無瑕疵，仍須補強證據佐證，以擔
    保其供述之真實性，該所謂補強證據，必須與施用毒品者關
    於相關毒品交易之供述，具有相當程度之關聯性，且足使一
    般人對於施用毒品者之供述無合理之懷疑存在，而得確信其
    為真實，始足當之。最高法院歷來亦著有相關裁判意旨足參
    。（3）又衡諸販毒者或施用毒品者為避免遭檢警掛線追緝
    ，所持用之行動電話及聯絡方法眾多，且通話用語多所暗喻
    、隱諱、秘密，如係購毒常客更以彼此約定之密語、暗號及
    簡訊而有默契地約定為交易，是檢警偵辦販毒案件，雖對被
    告持有之行動電話實施通訊監察，但仍難免掛一漏萬，未能
    對被告所持有非其名義所申辦之其他電話予以監聽，或買賣
    毒品之雙方因熟稔而親自晤面即時交易，或語意不甚明顯之
    簡訊資料等，此乃造成檢察官僅能就被告大部分之販毒犯行
    提出通訊監察譯文為佐證，至未能提出部分，其買賣毒品之
    情節經證人指證相吻，且有其他證據足資佐證，法院非不可
    本於經驗及論理法則，斟酌其他情形，作合理之比較，定其
    取捨。經查：
  (一)附表一販賣毒品予曹嘉隆部分：(1)業據綽號「阿草」之證人
    曹嘉隆分別於檢察官偵查中具結證稱：「（問：海洛因來源
    ？）我跟綽號『豬哥』之成年男子購買海洛因，我跟他購買
    10 次的海洛因，每次購買1000元的海洛因。（問：你於何
    時開始跟綽號『豬哥』之成年男子購買海洛因？）於96年9
    月間開始至97年9月22日，跟綽號『豬哥』之成年男子購買
    海洛因。（問：綽號『豬哥』之成年男子都在何地將海洛因
    賣給你？）綽號『豬哥』之成年男子都在臺中縣豐原市豐原
    國中附近、臺中縣豐原市水魔狩網咖店外、臺中縣豐原市○
    ○路上的7-11 便利商店等地，將海洛因賣給我。（問：你
    如何跟綽號『豬哥』之成年男子聯絡購買海洛因？）我用公
    用電話或我家電話00-00000000號撥打綽號『豬哥』之成年
    男子的手機0000000000，聯絡購買海洛因。...（問：綽號
    『豬哥』之成年男子如何到達交易毒品地點將海洛因賣給你
    ？）綽號『豬哥』之成年男子有親自到交易毒品地點，將海
    洛因賣給我，他都是騎機車到達交易毒品地點。」等語（見
    98年度偵字第8101號卷二第12、13頁）；「（問：何時地向
    綽號『豬哥』之成年男子購買海洛因？）第1次我於96年9月
    ，在臺中縣豐原市豐原國中附近，向綽號『豬哥』之成年男
    子購買1千元海洛因。第2次我於96年10月，在臺中縣豐原市
    豐原國中附近，向綽號『豬哥』之成年男子購買1千元海洛
    因。第3次我於96年11月，在臺中縣豐原市豐原國中附近，
    向綽號『豬哥』之成年男子購買1千元海洛因。第4次我於96
    年12月，在臺中縣豐原市豐原國中附近，向綽號『豬哥』之
    成年男子購買1千元海洛因。第5次我於97年1月，在臺中縣
    豐原市豐原國中附近，向綽號『豬哥』之成年男子購買1千
    元海洛因。第6次我於97年4月，在臺中縣豐原市豐原國中附
    近，向綽號『豬哥』之成年男子購買1千元海洛因。我有隔2
    個月沒施用，我在戒毒，但沒成功。第7次我於97年5月，在
    臺中縣豐原市豐原國中附近，向綽號『豬哥』之成年男子購
    買1千元海洛因。第8次我於97年6月中，在臺中縣豐原市豐
    原國中附近，向綽號『豬哥』之成年男子購買1千元海洛因
    。第9次我於97年7月，在臺中縣豐原市豐原國中附近，向綽
    號『豬哥』之成年男子購買1千元海洛因。第10次我於97年9
    月22日，在臺中縣豐原市豐原國小附近，向綽號『豬哥』之
    成年男子購買1千元海洛因。（問：如何與綽號『豬哥』之
    成年男子聯絡購買海洛因之事？）我用我家00-00000000或
    公共電話，與綽號『豬哥』之成年男子手機聯絡買海洛因。
    （問：為何你知道可以向綽號豬哥之成年男子買海洛因？）
    我朋友張加諺跟豬哥之男子認識，叫我可以打電話跟綽號豬
    哥買海洛因。」等語（見98 年度偵字第8101號卷二第125、
    126頁），復有證人曹嘉隆指認犯罪嫌疑人紀錄表在卷可稽
    （見97年度偵字第29021號影印卷一第45、46頁）；(2)經比
    對證人曹嘉隆於同署偵辦籃高智販賣毒品案中之證述內容，
    除第6至9次證述購毒時間略有差異外，餘有關如何撥打被告
    行動電話其號碼、購買毒品種類、地點、價額及總次數均屬
    相符，亦經本院調閱該偵查卷第151至154頁查證明確。(3)雖
    證人曹嘉隆於本院審理時改證稱其向被告購買毒品之次數忘
    記了等語，但其仍具結證稱：「（問：有無於九十六年到九
    十七年這二年間，向被告朱偉誌買毒品海洛因？）有。（問
    ：總共買過幾次？）次數忘記了，但是當時我跟檢察官說的
    是大約的次數。（問：「豬哥」是否就是在庭的被告朱偉誌
    ？"審判長請被告朱偉誌起身讓證人曹嘉隆辨識"）是的。（
    問：你於97年10月27日檢察官偵訊時，作證所言是否正確？
    ）（提示98年度偵字第8101號卷二第12至16頁，並告以要旨
    ）是的、正確。（問：就是說那時候每次買一千元，共買幾
    次？）大約七、八次，正確次數我忘記了，檢察官問我大概
    而已，我忘記了，差不多有七、八次。…我有向被告朱偉誌
    他買過，正確的次數我忘記了，我說的就是大概有七、八次
    。」等語（見本院卷二第47頁反面至第48頁反面），則證人
    曹嘉隆對於購買海洛因之次數、其中第6次至第9次確實之購
    毒時間等細節，因已經過相當時間，於偵審中所證或有出入
    ，而無法完全確定，證人其陳述有部分時間略有不符，但其
    指陳販毒事實及次數之陳述既屬一致，縱因時間久遠難免略
    有模糊之處，當不得因指述之細節稍有不同，即認伊之證言
    不足為採；(3)且證人曹嘉隆所稱向被告購買海洛因之期間內
    ，確有基於施用第一級毒品之犯意，於97年4月28日11時30
    分許，在臺中縣豐原市○○路大湳加油站廁所內，以針筒注
    射方式，施用海洛因1次，嗣為警持搜索票在曹嘉隆位於臺
    中縣豐原市○○○路○段二０六巷十七弄十三號之住處查獲
    ，經採尿液送驗結果呈可待因、嗎啡陽性反應，而查悉有施
    用第一級毒品海洛因之行為，並經臺灣臺中地方法院97年度
    訴字第2760號判決確定乙情，但其未因供述係被告販賣毒品
    供予施用，而獲得減刑寬典，有該判決書附卷可查，其與被
    告俱稱素無怨隙，足認證人曹嘉隆於偵查中所證被告販買毒
    品海洛因十次之犯罪行為，信而有徵，堪以採信。(4)至被告
    於本院審理時辯稱：伊在原審審理時為求適用減刑規定才全
    部承認云云，核與原審判決就此於理由欄參、二(六)載認「按
    毒品危害防制條例第17條規定「犯毒品危害防制條例第4條
    第1項至第4項、第5條第1項至第4項前段、第6條第1項至第4
    項、第7條第1項至第4項、第8條第1項至第4項、第10條或第
    11 條第1項、第2項之罪，供出毒品來源，因而破獲者，得
    減輕其刑。本件被告雖於本院審理中供稱其販賣用之第一、
    二級毒品之來源為籃高智，惟籃高智所為販賣毒品行為，早
    於本案查獲前即經檢察官於98年4月7日以97年度偵字第2902
    1號提起公訴，並經本院於98年9月9日以98年度訴字第1355
    號判決判處應執行有期徒刑22年在案，足見其毒品供應上游
    籃高智並非因被告之供述而破獲，是被告所犯本案尚無適用
    該條得減輕其刑之餘地；至被告行為後，毒品危害防制條例
    第17條固經修正公布新增第2項犯第四條至第八條之罪於偵
    查及審判中均自白者，減輕其刑之規定，惟被告於本案偵查
    中並未自白犯罪，自無該項規定之適用，附此敘明。」乙節
    並不相違。復查，被告先於本院98年12月14日準備程序時辯
    稱此曹嘉隆部分僅販買3、4次云云，於本院99年2月24日審
    理時改辯稱沒有販賣毒品海洛因予曹嘉隆云云，再於本院99
    年4月21日審理時辯稱僅販賣2、3次云云，核被告前後所辯
    反覆不一，其真實性誠屬可疑；而證人曹嘉隆於本院固迴護
    被告改稱大概有向被告購入毒品海洛因約七、八次，次數忘
    記了等語，惟仍證稱被告有販賣毒品海洛因之事實，就此次
    數之差異，本院認以其偵查時所證述情節距離案發時較近，
    較被告所供上情反覆不一，較堪予採信；本院斟酌前述各項
    證據之調查結果，認證人曹嘉隆於偵查中所稱向被告購毒合
    計十次之證詞一致且較符實情，被告確有於附表一所示時地
    販賣第一級毒品海洛因予證人曹嘉隆，被告於本院否認販賣
    毒品所辯，顯係卸責之詞，尚無可採。
  (二)附表四部分，證人吳智華於警詢時證稱：「我是以00-00000
    00、0000-000000或公用電話撥打『阿兄』使用之0000-0000
    00、0000-000000行動電話與『阿兄』聯絡購買十次一級毒
    品海洛因。『阿兄』親自與我交易一次一級毒品海洛因，後
    來我同樣打給『阿兄』，是由三名真實姓名綽號不詳之成年
    男子運送與我交易海洛因毒品。…（問：你是否有使用行動
    電話？各發話及受話對象之姓名及電話號碼為何？與你是何
    種關係？）有，是0000000000號、0000000000號、00000000
    00『阿兄』是朱偉誌使用的電話。」等語（見98年度偵字第
    8101號卷一第121、123頁）；其在檢察官偵查中具結證稱：
    「（問：綽號『豬哥』之成年男子會否親自將海洛因送給你
    ？）他只有親自送過1次海洛因給我，我打電話跟綽號『豬
    哥』之成年男子購買10次的海洛因，每次都購買1000元的海
    洛因。綽號『豬哥』之成年男子親自送海洛因給我的那次，
    是於97年5月間，在臺中縣豐原市豐洲國小對面的便利商店
    ，親自送海洛因給我，其餘9次都是綽號『豬哥』之成年男
    子透過張加諺、曹嘉隆送海洛因給我。曹嘉隆送3次海洛因
    給我，張加諺也送過3次海洛因給我，其餘3次送海洛因給我
    的人都是騎機車戴安全帽加口罩，所以看不清楚他們的長相
    ，這3次我也是打電話跟綽號『豬哥』之成年男子購買海洛
    因。」、「（問：海洛因來源？）我跟綽號『豬哥』之朱偉
    誌購買10次海洛因，每次購買1千元」、「（問：你何時地
    向綽號『豬哥』之朱偉誌購買海洛因？）第1次我於97年4月
    中，在臺中縣豐原市南陽國小旁便利商店，向綽號『豬哥』
    之朱偉誌買1千元海洛因，這次是綽號豬哥之朱偉誌自己將
    海洛因交給我。第2次我於97年5月初，我打電話給綽號『豬
    哥』之朱偉誌要購買1千元海洛因，綽號『豬哥』之朱偉誌
    叫張加諺，將海洛因送到臺中縣豐原市南陽國小旁便利商店
    給我。第3次我於97年6月初，我打電話給綽號『豬哥』之朱
    偉誌要購買1千元海洛因，這次是綽號『豬哥』之朱偉誌叫
    綽號阿草之曹嘉隆，在臺中縣豐原市豐原國小門口將海洛因
    交給我。第4次我於97年6月底，我打電話給綽號『豬哥』之
    朱偉誌購買1千元海洛因，這次綽號『豬哥』之朱偉誌自己
    ，在臺中縣豐原市南陽國小旁便利商店，將海洛因交給我。
    第5次我於97年7月初，我打電話給綽號『豬哥』之朱偉誌要
    購買1千元海洛因，這次綽號『豬哥』之朱偉誌叫張加諺，
    在臺中縣豐原市豐原國中旁，將海洛因交給我。第6次我於
    97 年7月中，我打電話給綽號『豬哥』之朱偉誌購買1千元
    海洛因，綽號『豬哥』之朱偉誌叫曹嘉隆，在臺中縣豐原市
    豐原國小門口，將海洛因交給我。第7次我於97年8月初，我
    打電話給綽號『豬哥』之朱偉誌購買1千元海洛因，綽號『
    豬哥』之朱偉誌叫曹嘉隆，在臺中縣豐原市豐原國小門口，
    將海洛因交給我。第8次我於97年8月底，我打電話給綽號『
    豬哥』之朱偉誌購買1千元海洛因，綽號『豬哥』之朱偉誌
    叫張加諺，在臺中縣豐原市南陽國小旁便利商店，將海洛因
    交給我。第9次我於97年9月初，我打電話給綽號『豬哥』之
    朱偉誌購買1千元海洛因，綽號『豬哥』之朱偉誌叫一名姓
    名年籍不詳男子，在臺中縣豐原市豐洲國小門口，將海洛因
    送給我，這名男子其機車戴安全帽並戴口罩，所以我不知道
    他是誰。第10次我於97年10月底，我打電話給綽號『豬哥』
    之朱偉誌購買1千元海洛因，綽號『豬哥』之朱偉誌叫一名
    真實姓名年籍不詳男子，在臺中縣豐原市豐洲國小門口，將
    海洛因交給我，這名男子當時開一台馬自達6車子，他只將
    車窗玻璃搖一點下來，將海洛因交給我後就離開。」等語（
    見98 年度偵字第8101號卷二第42、135、136頁），以上均
    一致證述向被告購買十次毒品海洛因，僅就被告親自送貨毒
    品次數記憶有所不清，但所證及其他證人張加諺有代送毒品
    交付之情節，雖未據查獲，但證人張加諺確有與被告共同販
    賣毒品海洛因而遭查獲判刑之案件，業據本院99年上訴字第
    98 號判決張加諺共同販買毒品海洛因罪，處有期徒刑15年2
    月，有該判決書影本附卷可參，堪以佐證；復有證人吳智華
    指認犯罪嫌疑人紀錄表在卷可稽（見98年度偵字第8101號卷
    一第125、126頁）。另證人吳智華於本院審理時仍具結證稱
    ：「（問：你於九十七年四月、五月、六月、七月一直到九
    月、十月間，有無向被告朱偉誌買過第一級毒品海洛因？）
    有。（問：總共買幾次？）大概十次左右，因為時間太久我
    也不能確定。（問：你於警詢、偵訊時所稱綽號「阿兄」"
    台語發音"的人是誰？）就是被告朱偉誌。（問：向被告朱
    偉誌買十次是不是另外還有向別人買？）還有向別人買的。
    （問：是不是至少十次以上？）我大概向被告朱偉誌買大概
    五次左右。（問：你剛剛不是證述十次？）就是電話我打過
    去，然後是他拿出來的。（問：你打電話過去，他拿出來十
    次出來？）我打一次電話過去他拿一次毒品出來。（問：你
    剛剛不是證述十次？）是啊。（問：你打電話十次給阿兄"
    台語發音"，他有拿出來五次？）對。（問：另外五次是別
    人拿出來？）對。（問：是誰拿出來？）在筆錄上面有寫。
    （問：在以前的筆錄上有寫？）對。（問：你以前於警詢所
    言、檢察官偵訊時證述，是否比較正確？）（逐一提示並告
    以要旨）是的。」等語（見本院卷二第4頁），就其向被告
    購買毒品之情節所述與其警詢、偵查中所述僅就被告親自送
    貨毒品海洛因之次數略有不同，餘證述被告共販賣毒品海洛
    因十次仍屬一致；然證人之陳述有部分前後不符，或相互間
    有所歧異時，本院仍得本其自由心證予以斟酌，況人之記憶
    有限，常隨時間之經過而有所遺忘，自不能期待證人刻意記
    憶各項細節，其事後所為回憶難免略有模糊之處，當不得因
    指述之細節稍有不同，即認伊之證言不足為採，核證人吳智
    華於自警詢、偵查迄至本院審理時均一致證稱有向被告朱偉
    誌購買第一級毒品海洛因十次、每次均購入一千元等節，已
    如前述；且販賣毒品犯行乃屬重罪，對於被告個人之權益至
    關重大，證人吳智華亦是施用毒品者，對此當知之甚詳，且
    證人在偵查中亦具結擔保伊證述之真實性，當無故意誣陷被
    告並自陷偽證罪處罰危險之理。本院斟酌前述各項證據之調
    查結果，經比較證人吳智華於警偵訊及本院審理中所為之證
    述，且認證人吳智華偵訊時所證，對其向被告購買毒品之時
    間、地點，由何人交付毒品等節，均一一指證明確，核與事
    實較為接近，應係合理可採。況被告於本院審理時辯稱：伊
    在原審審理時為求適用減刑規定才全部承認云云，然查本件
    並不符毒品危害防制條例第17條減刑之情形，已如前述，被
    告先於本院98年12月14日準備程序時辯稱此部分僅販買3 次
    云云，復於本院99年2月24日審理時辯稱僅在97年6月份以後
    販賣2次云云，再於本院99年4月21日審理時辯稱沒有販賣那
    麼多次云云，核被告前後所辯前後反覆不一，本院斟酌前述
    各項證據之調查結果，認被告確有於附表四所示時地販賣第
    一級毒品海洛因予證人吳智華，被告於本院所辯，顯係事後
    飾卸之詞，尚無可採。
  (三)附表五部分，證人黃嘉琳於檢察官偵查中具結證稱：「（問
    ：何時地向綽號豬哥的朱偉誌購買海洛因？）第1次是97年5
    月，在臺中縣豐原市豐原國中，我向綽號豬哥的朱偉誌購買
    1千元海洛因。第2次是於97年6月，在臺中縣豐原市水魔狩
    網咖，我向綽號豬哥的朱偉誌購買1千元海洛因。第3次是於
    97年6月，在臺中縣豐原市豐原國中後面，我向綽號豬哥的
    朱偉誌購買5百元海洛因。第4次是於97年7月，在臺中縣豐
    原市豐原國中後面，我向綽號豬哥的朱偉誌購買1千元海洛
    因。第5次是於97年8月，在臺中縣豐原市豐原國中後面，我
    向綽號豬哥的朱偉誌購買1千元海洛因。第6次是於97年9月
    ，在臺中縣豐原市豐原國中後面，我向綽號豬哥的朱偉誌購
    買1千元海洛因。第7次是於97年10月，在臺中縣豐原市文化
    中心，我向綽號豬哥的朱偉誌購買1千元海洛因。」等語（
    見98年度偵字第8101號卷二第78頁），於偵查中已就其向被
    告購買五次之時間、地點及價額證述明確，所證向被告購買
    之次數亦擇其一致及有利被告之最低次數七次為認定；復有
    證人黃嘉琳指認犯罪嫌疑人紀錄表在卷可稽（見98年度偵字
    第8101號卷一第88、89頁）；又被告於原審審理中亦供稱「
    是的。五次是我親手交付，另外由桐伯交給他兩次。桐伯交
    付的兩次分別為八、九月間某日」等語（見原審卷第73頁反
    面）。被告雖於本院審理時辯稱：伊在原審審理時為求適用
    減刑規定才全部承認云云，然原審判決已載述本件不符毒品
    危害防制條例第17條減刑之情形，亦如前述；且查被告先於
    本院98年12月14日準備程序時辯稱沒有販賣毒品予黃嘉琳云
    云，復於本院99年2月24日審理時辯稱僅在97年販賣1、2次
    云云，再於本院99年4月21日審理時辯稱附表五編號1的5次
    有，編號2的2次沒有云云，核被告前後所辯迥然不同，其真
    實性實有可疑，本院斟酌前述各項證據之調查結果，及被告
    於本院審理之初原否認全部犯行，嗣改稱於97年間有賣1、2
    次云云，又改稱原判決附表五編號1的5次有賣，同表編號2
    的2次沒賣云云，前後反覆不一，已值存疑；而證人黃嘉琳
    與被告查無怨隙，且於歷次偵查中一致指述被告有販買毒品
    海洛因7次之犯行，自屬較為可信，況以被告於本院審理中
    捨棄傳喚證人黃嘉琳到庭為交互詰問，堪認被告確有於附表
    五所示時地販賣第一級毒品海洛因予證人黃嘉琳，被告於本
    院所辯，顯係卸責之詞，尚無可採。
  (四)附表六部分，證人張加諺於檢察官偵查中具結證稱：「（問
    ：你有向誰購買過何毒品？）我向綽號『高智』之成年男子
    、綽號『豬哥』之成年男子購買海洛因。（問：你於何時開
    始跟綽號『高智』之成年男子、綽號『豬哥』之成年男子購
    買海洛因？）於97年7月初開始至97年8月底，跟綽號『高智
    』之成年男子、綽號『豬哥』之成年男子購買海洛因，…，
    我跟綽號『豬哥』之成年男子購買4、5次海洛因，每次購買
    1000元至2000元不等的海洛因。（問：綽號『豬哥』之成年
    男子、綽號『高智』之成年男子都在何地將海洛因賣給你？
    ）綽號『豬哥』之成年男子都在臺中縣豐原市的綠油精製造
    廠旁邊，將海洛因賣給我。…（問：你如何跟綽號『豬哥』
    之成年男子、綽號『高智』之成年男子聯絡購買海洛因？）
    我用公共電話打綽號『高智』之成年男子、綽號『豬哥』之
    成年男子0000000000、0000000000的手機，聯絡購買海洛因
    。綽號『高智』之成年男子、綽號『豬哥』之成年男子都在
    一起販賣海洛因。」、「（問：何時地向綽號『豬哥』之朱
    偉誌購買海洛因？）第1次是於97年7月初，在臺中縣豐原市
    綠油精工廠外，向綽號『豬哥』之朱偉誌購買1千元海洛因
    。第2次我於97年7月中，在臺中縣豐原市綠油精工廠外，向
    綽號『豬哥』之朱偉誌購買1千元海洛因。第3次我於97年8
    月初，在臺中縣豐原市綠油精工廠外，向綽號『豬哥』之朱
    偉誌購買1千元海洛因。第4次我於97年8月中，在臺中縣豐
    原市綠油精工廠外，向綽號『豬哥』之朱偉誌購買1千元海
    洛因」等語（見98年度偵字第8101號卷二第24、121頁），
    復有證人張加諺指認犯罪嫌疑人紀錄表在卷可稽（見98年度
    偵字第8101號卷一第46、47頁）。證人張加諺雖於本院審理
    時證稱；「（問：有無在九十七年七月初、七月中旬二次、
    八月初、八月中旬二次，向被告朱偉誌購買海洛因，總共四
    次？）沒有。（問：請求鈞院提示98年度偵字第8101號卷二
    第98頁。你在檢察官訊問時，你具結後所為證言，是否實在
    ？（提示並告以要旨，審判長准予提示）不實在，因為警詢
    時，警察就問我說是不是他，我當時很模糊，就隨便說一說
    全部是他。（問：你在警詢有作證說每次都是向綽號"高智"
    的購買，由綽號"豬哥"與我交易海洛因，是否如此？）（提
    示並告以要旨）事實上不是這個樣子，那時在警察局警察就
    這樣跟我講，我就照著警察的話來講，我當時很模糊就隨便
    講一講。」云云（見本院卷一第156頁），核與渠先前證述
    相歧，且販賣毒品犯行乃屬重罪，對於被告個人之權益至關
    重大，證人張加諺並無不知之理，其猶於警詢、偵查中均陳
    稱另有受被告指示交付毒品予他人，對此共同販毒亦屬重罪
    ，當知之甚詳，其於警偵訊時對此攸關他人及自己權益之重
    大事項，豈可能如其於本院所稱其在警詢、偵查是隨便講一
    講。又被告雖於本院審理時辯稱：伊在原審審理時為求適用
    減刑規定才全部承認云云，然原審判決已載述本件不符毒品
    危害防制條例第17條減刑之情形，亦如前述；本院斟酌前述
    各項證據之調查結果，經比較證人張加諺於警偵訊及本院審
    理中所為前後不一之證述，認其警偵訊所言較屬可採。復經
    調閱臺灣臺中地方法院98年度訴字第1355 號被告籃高智販
    買毒品案卷查證，證人張加諺於該案證稱：其於97年7至8月
    間有施用毒品，毒品係跟朋友買，朋友不知其姓名，但不是
    籃高智；在檢察官偵查作筆錄時，檢察官跟我講很多人指證
    是籃高智販毒，因伊與籃高智相處起來不是很愉快，所以才
    向檢察官指證是籃高智，在檢察官作筆錄證述時沒有想很多
    ，後來入監後就想很多，伊沒有在97年10月27日向檢察官陳
    述在同年7、8月間替綽號高智"指籃高智"、綽號豬哥"指朱
    偉誌"的人拿毒品給別人，至於97年度偵字第29201號卷(一)第
    176頁記載伊有明確陳述替綽號高智及豬哥者拿毒品給別人
    ，伊忘記為何會講這些話，在警詢及檢察官偵查時都是誣陷
    籃高智，伊認識豬哥是因為籃高智，伊與豬哥間沒有仇恨，
    豬哥有借伊錢，伊會在警偵訊指證豬哥及籃高智販毒，是警
    察叫伊指證，(旋改稱)伊有跟豬哥買毒品；檢察官問伊是替
    誰前往交易毒品地點，及將毒品交給何人，伊真的忘記為何
    主動提及是豬哥及籃高智，伊不認廖偉勝，不知道證人廖偉
    智為何會證稱他打電話給籃高智要買毒品，但卻是由伊送毒
    品給廖偉智；籃高智使用之行動電話號碼為00000000 00號
    、0000000000號，伊在警偵訊指認籃高智販毒，是因為籃高
    智在國中有在學校打過伊一次，也有借錢給籃高智等語(見
    台灣臺中地方法院98年度訴字第1355號影印卷第13至22頁)
    ，但就其與籃高智間有何口角或金錢糾紛，核與籃高智所供
    出入甚多，就其何以於該案警偵訊中明確指證向本案被告購
    買毒品海洛因，但於審理中又翻異前詞，竟無從合理說明，
    益徵證人張加諺於本案審理中翻異前詞，係迴護被告及籃高
    智之詞，不足採信，證人張加諺偵訊時所證，核與事實較為
    接近，應係合理可採。次查，本院於99年3 月24日以99年度
    上訴字第98號刑事判決就上開調卷案件，亦認定張加諺與綽
    號「豬哥」之人共同販賣第一級毒品予案外人王永賢等人，
    有本院99年度上訴字第98號刑事判決附卷可按，益徵證人張
    加諺嗣後於本院審理時翻異前詞，顯係迴護被告之語或為脫
    免自己刑責之語，委不足取。至共犯籃高智於另案本院98年
    度上訴字第2210號（原審即為臺灣臺中地方法院98年度訴字
    第1355號）刑事判決，雖判決籃高智被訴販賣海洛因予張加
    諺4次部分無罪，惟查，該案籃高智所被訴販賣第一級毒品
    海洛因予張加諺之時間，核與本案所起訴被告販賣予張加諺
    之時間不盡相同，另以檢察官起訴證人張加諺向被告購入毒
    品之時間係97年7、8月間，而該案卷內之0000000000號行動
    電話之監聽譯文係自97年9月24日開始監錄（參第29021號偵
    字一卷第117頁），自無從顯現被告於97 年7、8月間有無販
    賣海洛因予證人張加諺，該案之認定自不得據為本件被告有
    利之認定。併參酌證人張加諺於該案卷尚無尿液檢驗報告，
    復查其前科資料，並無於97年7、8月間因施用毒品遭偵辦或
    判決之案件，亦無從因供出來源而邀得減刑之寬典，綜上各
    情以觀，益徵證人張加諺其於警偵訊中一致證述向綽號高智
    之籃高智及綽號豬哥之朱偉誌購毒，較符實情而可採信；況
    查本院98年度上訴字第2210號刑事判決係就該案被告籃高智
    為判決，亦不足據為本案被告有利之認定。
  (五)附表七部分，證人吳金水分別於警詢及檢察官偵查中具結證
    稱「我用我的手機0000000000打綽號『豬哥』之成年男子的
    手機0000000000、0000000000，聯絡購買海洛因」、「（問
    ：海洛因來源？）我跟綽號『豬哥』之成年男子購買海洛因
    ，我向綽號綽號『豬哥』之成年男子購買約10次海洛因」、
    「（問：何時地向綽號『豬哥』之成年男子購買海洛因？）
    第1次我於97 年7月初，在臺中縣豐原市火車站萊爾富便利
    商店外，向綽號『豬哥』之成年男子購買1千元海洛因。第2
    次我於97年7 月中，在臺中縣豐原市火車站附近的學校外面
    ，向綽號『豬哥』之成年男子購買5百元海洛因。第3次我於
    97年7月底，在臺中縣豐原市火車站附近，向綽號『豬哥』
    之成年男子購買1千元海洛因」、「第4次我於97年8月初，
    在臺中縣豐原市火車站附近，向綽號『豬哥』之成年男子購
    買5百元海洛因」、「第5次我於97年8月中，在臺中縣豐原
    市火車站附近，向綽號『豬哥』之成年男子購買1千元海洛
    因，這一次綽號『豬哥』之成年男子叫一名姓名年籍不詳之
    成年男子，將海洛因交給我」、「第6次我於97年8月中，距
    離上次1、2 天，在臺中縣豐原市火車站附近，向綽號『豬
    哥』之成年男子購買5百元海洛因」、「第7次我於97年8月
    底，在臺中縣豐原市火車站附近，向綽號『豬哥』之成年男
    子購買1千元海洛因」、「第8次我於97年8月底，距離上一
    次隔1天，在臺中縣豐原市火車站附近，向綽號『豬哥』之
    成年男子購買1千元海洛因」、「第9次我於97年8月底，距
    離上次隔1、2 天，在臺中縣豐原市火車站附近，向綽號『
    豬哥』之成年男子購買1千元海洛因」、「第10次我於97年8
    月底，距離上一次3、4天，在臺中縣豐原市火車站附近的萊
    爾富便利商店對面，向綽號『豬哥』之成年男子購買1千元
    海洛因，這一次是我打電話給綽號『豬哥』之成年男子，綽
    號『豬哥』之成年男子跟我講另外一支行動電話號碼，我再
    打過去，對方叫我去在臺中縣豐原市火車站附近的萊爾富便
    利商店對面等，一名真實姓名年籍不詳之成年男子出來將海
    洛因交給我，這一次我向綽號『豬哥』之成年男子購買1千
    元海洛因」等語（見98年度偵字第8101號卷二第29、129、
    130頁），復有證人吳金水指認犯罪嫌疑人紀錄表在卷可稽
    （見98年度偵字第8101號卷一第140、141頁）；又被告於原
    審審理中亦供稱「其中八次都是我親自交付毒品的」等語（
    見原審98年9月14日審判筆錄），亦核屬相吻。至證人吳金
    水雖於本院審理時針對向被告購買毒品之次數改證稱「忘記
    了」，然其仍具結證稱：「（問：你有無於民國九十七年向
    被告朱偉誌買過海洛因？）有。…（問：你之前在警察局、
    檢察官偵訊所說是否正確？（逐一提示並告以要旨）正確。
    （問：所謂綽號『豬哥』的人就是被告朱偉誌？）是的。」
    等語（見本院卷二第6頁反面）。雖證人吳金水對於購買海
    洛因之次數等細節，因已經過相當時間，於偵審中所證或有
    出入，而無法完全確定，然證人之陳述有部分前後不符，或
    相互間有所歧異時，本院仍得本其自由心證予以斟酌，當不
    得因證人指述之細節稍有不同，即認伊之證言不足為採，而
    販賣毒品犯行乃屬重罪，對於被告個人之權益至關重大，證
    人吳金水亦是施用毒品者，對此當知之甚詳，且查證人吳金
    水在偵查中亦具結擔保伊證述之真實性，當無故意誣陷被告
    並自陷偽證罪處罰危險之理。本院斟酌前述各項證據之調查
    結果，經比較證人吳金水於偵訊及本院審理中所為前後不一
    之證述，認證人吳金水偵訊時所證，核與事實較為接近，應
    係合理可採。至被告雖於本院審理時辯稱：伊在原審審理時
    為求適用減刑規定才全部承認云云，然原審判決已載述本件
    不符毒品危害防制條例第17條減刑之情形，亦如前述；且查
    被告先於本院98年12月14日準備程序時辯稱僅有交易2次而
    已云云，復於本院99年2月24日及99年4月21日審理時均辯稱
    不認識證人吳金水云云，核被告前後所辯迥然不同，其真實
    性實有可疑，且被告既於本院辯稱其在原審自白不可採後，
    先辯稱僅販賣2次予吳金水，後又辯稱不認識吳金水，顯見
    被告於於本院所辯，顯係卸責之詞，尚無可採。本院斟酌前
    述各項證據之調查結果，認被告確有於附表七所示時地販賣
    第一級毒品海洛因予證人吳金水。
  (六)附表八部分，綽號「建維」之證人陳建維於警詢證稱：「（
    問：你海洛因毒品是向何人購買？）我是直接打電話給『豬
    哥』然後在豐原市『玖福電子遊藝場』前跟『總督戲院』前
    地下道處交易。」（見98年度偵字第8101號卷一第56頁）；
    於檢察官偵查中具結證稱：「（問：你於何時開始跟綽號『
    豬哥』之成年男子購買海洛因？）於97年7月11、12日開始
    至97年8月22日，跟綽號『豬哥』之成年男子購買5、6次海
    洛因，每次購買1000元至2000元不等的海洛因。（問：你如
    何跟綽號『豬哥』之成年男子聯絡海洛因？）我用公共電話
    打綽號『豬哥』之成年男子0000000000、0000000000的手機
    ，聯絡購買海洛因。」、「（問：何時地向綽號『豬哥』之
    朱偉誌購買海洛因？）第1次我於97年7月中，在臺中縣豐原
    市綠油精工廠外，向綽號『豬哥』之朱偉誌購買1千元海洛
    因。第2次我於97年7月底，在臺中縣豐原市玖福小鋼珠店外
    ，向綽號『豬哥』之朱偉誌購買1千元海洛因。第3次我於97
    年8月初，在總督戲院地下道外面路口處，向綽號『豬哥』
    之朱偉誌購買1千元海洛因。第4次我於97年8月中，在臺中
    縣豐原市玖福小鋼珠店外，向綽號『豬哥』之朱偉誌購買1
    千元海洛因。第5次我於97年8月22日，在臺中市○○路上，
    向綽號『豬哥』之朱偉誌購買2千元海洛因。」等語（見98
    年度偵字第8101號卷二第2、3、117、118頁）復有證人陳建
    維指認犯罪嫌疑人紀錄表在卷可稽（見98年度偵字第8101號
    卷一第61、62頁）。至證人陳建維雖於本院審理時證稱：「
    （問：有無在九十七年七月到八月間向被告朱偉誌購買海洛
    因？）沒有。（問：有無在警詢、檢察官偵訊時，說你有在
    剛才所提時間以一千元購買海洛因四次、二千元購買一次海
    洛因，總共五次？）我講的是，他有拿給我，可是次數只是
    說個大概，我在警訊時陳述根本就不是很清楚，他拿給我的
    東西根本沒有金錢的交易，只是互相請的。（問：你在本案
    檢察官時具結作證說有向綽號「豬哥」的被告朱偉誌買五次
    海洛因毒品，所為證述是否實在？）（提示並告以要旨）這
    個筆錄沒有錯，檢察官問的是被告朱偉誌有沒有拿東西給我
    、東西是多少的東西？但沒有問到金錢交易的部分，幾千塊
    是東西的份量是多少，沒有問到金錢交易的部分，這幾次的
    東西根本都沒有金錢的交易。（問：什麼叫做沒有金錢交易
    ？）都是互相請的根本沒有交錢交易。（問：為何裡面會寫
    新台幣有多少？）說新台幣是多少講的是那個東西是新台幣
    多少錢，而不是說有沒有金錢交易的部分。（問：如果沒有
    交錢交易，怎麼知道是壹仟塊錢？）（提示並告以要旨）問
    的時候沒有說跟他購買，只是說他拿多少東西給你，我答說
    ：有，他拿一千元的東西給我。（問：為何被告朱偉誌要拿
    海洛因給你？）因為是朋友。（問：證人陳建維你的意思是
    ，全部都是被告朱偉誌轉讓、請你？）是的。（問：轉讓、
    請你的次數？）大概的次數我不記得，大概是一、二次或是
    二、三次而已。（問：為何你所說的次數與筆錄記載不同？
    ）（提示並告以要旨）因為檢察官問的是大概的時間我根本
    不記得。（問：檢察官訊問時，不是有提到第五次：我在九
    十七年八月二十二日，為何你剛才提到的是一、二次，難道
    是合起來三次？還是二、三次，合起來有五次？）（提示並
    告以要旨）因為檢察官問的就是大概的時間而已，不可以認
    為我不敢承認時間、地點跟次數，所以我才這樣講的。」云
    云（見本院卷一第154至155頁），核與渠先前證述前後不一
    致，然販賣毒品犯行乃屬重罪，對於被告個人之權益至關重
    大，證人陳建維亦是施用毒品者，對此當知之甚詳，且證人
    陳建維在偵查中亦具結擔保伊證述之真實性，當無故意誣陷
    被告並自陷偽證罪處罰危險之理，且證人陳建維於伊所稱由
    被告供給海洛因之期間內，有施用第一級毒品海洛因之行為
    ，並經臺灣臺中地方法院97年度訴字第4241號判決確定乙情
    ，有該判決書附卷可參。本院斟酌前述各項證據之調查結果
    ，經比較證人陳建維於偵訊及本院審理中所為前後不一之證
    述，認證人陳建維偵訊時所證一致，核與事實較為接近，應
    係合理可採，故證人陳建維嗣後於本院審理時翻異前詞稱係
    互相請，顯係迴護被告之語，委不足取。至被告雖於本院審
    理時辯稱：伊在原審審理時為求適用減刑規定才全部承認云
    云，然原審判決已載述本件不符毒品危害防制條例第17條減
    刑之情形，亦如前述；且查被告先於本院98年12月14日準備
    程序時辯稱沒有販賣予陳建維云云，復於本院99年2月24 日
    及99年4月21日審理時均辯稱有請陳建維1、2次，但沒有販
    賣云云，核被告前後所辯前後不一，其真實性實有可疑，本
    院斟酌前述各項證據之調查結果，認被告確有於附表八所示
    時地販賣第一級毒品海洛因予證人陳建維，被告於本院所辯
    ，顯係卸責之詞，尚無可採。
  (七)附表九部分，證人張鉦坤於檢察官偵查中具結證稱：「（問
    ：何時地向綽號豬哥的成年男子購買海洛因？）第1次在97
    年9月初，我在臺中縣豐原市○○路上，向綽號豬哥的成年
    男子購買5百元海洛因。第2次在97年9月中，我在臺中縣豐
    原市豐原國中旁，向綽號豬哥的成年男子購買1千元海洛因
    。…（問：如何與綽號豬哥的成年男子聯絡購買海洛因之事
    ？）我用我0000000000的手機，與綽號豬哥的成年男子0955
    號碼開頭之手機聯絡買海洛因。…綽號豬哥的成年男子是騎
    機車到達毒品交易地點。」等語（見98年度偵字第8101號卷
    二第99頁背面至100頁），復有證人張鉦坤指認犯罪嫌疑人
    紀錄表在卷可稽（見98年度偵字第8101號卷一第68、69頁）
    。證人張鉦坤雖於本院審理時證稱：「（問：你有無在九十
    七年九月初、九月中旬二次向被告朱偉誌購買五百元、一千
    元的海洛因？）沒有，那時候我是找籃高智，我不知道他有
    沒有在那邊。（問：當初檢察官偵訊時，你如何說？）我是
    說我找籃高智買。（問：檢察官偵訊時問你有沒有向被告朱
    偉誌購買毒品，你如何回答？）我說沒有吧，我忘記了。（
    問：請求鈞院提示98年度偵字第8101號卷二第99頁背面到第
    100頁。你在檢察官偵訊時具結後所為證言，是否實在？）
    （審判長准予提示）上面寫的是我打電話找籃高智，不是找
    被告朱偉誌。（問：上面筆錄所寫的是綽號「豬哥」的人？
    ）上面是被告朱偉誌與籃高智連在一起，沒有錯，我在那時
    所言實在。（問：為何你剛才所講沒有向被告朱偉誌買？）
    我當時講的是實在。（問：所以你所言的意思指的就是，你
    找籃高智購買，然後籃高智會叫綽號『豬哥』的朱偉誌去送
    毒品給你？）不是，我的意思不是這個樣子，我是找籃高智
    ，朱偉誌有沒有在我不知道，我是找籃高智。（問：後來拿
    毒品給你的是否綽號『豬哥』的朱偉誌？）我都是找籃高智
    拿。（問：交貨給你的是否就是被告朱偉誌？）我忘記了、
    時間太久了，真的好久了。」云云（見本院卷一第155至156
    頁），核與渠先前證述前後不一致，然販賣毒品犯行乃屬重
    罪，對於被告個人之權益至關重大，證人張鉦坤亦是施用毒
    品者，對此當知之甚詳，且證人張鉦坤在偵查中亦具結擔保
    伊證述之真實性，當無故意誣陷被告並自陷偽證罪處罰危險
    之理。本院斟酌：被告於本院審理時辯稱伊會在原審審理時
    認罪，係為求適用減刑規定才全部承認云云，然原審判決已
    載述本件不符毒品危害防制條例第17條減刑之情形，亦如前
    述；且綜核前述各項證據之調查結果，經比較證人張鉦坤於
    偵訊及本院審理中所為前後不一之證述，認證人張鉦坤偵訊
    時所證，核與事實較為接近，應係合理可採，故證人張鉦嗣
    後於本院審理時翻異前詞，明顯為迴護被告之語，委不足取
    。
  (八)附表十部分，業據被告於原審及本院審理時均坦承不諱，且
    據證人劉忠政於偵查中具結證稱：「我用我的手機00000000
    00、0000000000撥打綽號『豬哥』之成年男子．．．手機
    0000 000000的行動電話，聯絡購買海洛因及安非他命」、
    「我於97年10月初及10月中各購買一次安非他命，第一次綽
    號『豬哥』之成年男子．．．在臺中縣豐原市新萬仁綠油精
    工廠附近，將安非他命賣給我，第二次也是在這個地方」、
    「我當天（指98年9月24日）購買海洛因，綽號『豬哥』之
    成年男子．．．在臺中縣豐原市新萬仁綠油精工廠附近，將
    五百元的海洛因賣給我」、「我當天（指98年9月25日）購
    買海洛因，綽號『豬哥』之成年男子．．．之成年男子在臺
    中縣豐原市新萬仁綠油精工廠附近，將一千元的海洛因賣給
    我」、「我當天（指98年9月26日）購買海洛因，綽號『豬
    哥』之成年男子．．．在臺中縣豐原市新萬仁綠油精工廠附
    近，將五百元的海洛因賣給我」、「我當天（指98 年9月30
    日）購買海洛因，綽號『豬哥』之成年男子．．．在臺中縣
    豐原市新萬仁綠油精工廠附近，將五百元的海洛因賣給我」
    、「我當天（指98年10月2日）購買海洛因，綽號『豬哥』
    之成年男子．．．在臺中縣豐原市新萬仁綠油精工廠附近，
    將五百元的海洛因及五百元的安非他命賣給我。另外一次安
    非他命是於97年10月中旬，向綽號『豬哥』之成年男子...
    購買的，當天購買安非他命五百元、海洛因五百元，安非
    他命跟海洛因都是一起向綽號『豬哥』之成年男子...購買
    的」等語明確（見98年度偵字第29021號卷二第8、9頁）。
    足認被告之自白與事實相符，此部分犯行堪以認定。
  (九)查毒品交易之買賣雙方，具有對向性之關係，施用毒品者供
    出其毒品來源時，固有適用毒品危害防制條例第17條規定減
    輕其刑之機會，惟如附表一、附表四至十所示向被告購買毒
    品之證人曹嘉隆、吳智華、黃嘉琳、張加諺、吳金水、陳建
    維、張鉦坤、劉忠政等雖分別有施用第一、二級毒品之犯行
    ，然其等於警、偵訊中供述如何向被告購買毒品等情，均未
    獲邀任何寬典，其等自無嫁禍被告而虛偽陳述其毒品來源之
    必要；且被告確於上揭時間持用門號0000000000、00000000
    00、0000000000、0000000000號等行動電話，業據被告自承
    在卷，另據調閱臺灣臺中地方法院98年度訴字第1355號卷證
    ，該案被告籃高智於審理中供承0000000000、0000000000號
    這兩支手機是伊叫綽號水牛者去辦，實際上所有權歸伊所有
    ，伊都有用過，購毒者張凱婷說她撥上述兩支手機向伊購毒
    是屬實，0000000000號手機也是伊在使用，但購毒者張仕錦
    沒撥0982這支手機向伊購毒，只有撥0000000000這支手機，
    另0000000000號行動電話也是伊所有，伊沒作為販毒使用，
    伊與曹嘉隆、張加諺、陳建維是朋友關係，購毒者向伊購毒
    後指證送毒品者有時候是朱偉誌或其他人，實際上除朱偉誌
    以外，其他人都有在施用毒品，都會拿來拿去，但不是他們
    送，鈞院向伊服役單位調來休假紀錄卡，其中上面蓋"休"字
    ，是伊休假，蓋"放"字，是放假晚上4小時，蓋"留"字就是
    留守在三級鑑，在營休假或放假時、艦艇靠岸伊都可以上案
    等語（見上該影印卷第45至48頁），是籃高智於該販毒案並
    未否認持用上開手機門號0000000000、0000000000、000000
    0000號等行動電話有與購毒品聯絡毒品買賣，及確有於購毒
    者電話約定購買毒品後，由本案被告朱偉智送去毒品乙節，
    益徵本案被告確於上揭時間有與籃高智共同利用前開行動電
    話，與如附表一、附表四至十所示證人等通聯之情事，並負
    責送毒品與上開證人，上揭證人等自不致指認錯誤；又上揭
    證人等於警、偵訊中就如何與被告撥打上開手機聯絡及關於
    買受毒品之種類、時間、地點、次數、價量等細節均先後證
    述明確，所述交易之時間，亦據被告於原審自承無訛，非不
    得據以補強，足認如附表一、四至十所示證人等於警、偵訊
    中所為上開陳述均具憑信性，堪信被告確有如附表一、四至
    十所示販賣第一級毒品犯行、如附表十編號2所示販賣第二
    級毒品犯行。
  (十)至證人吳金水雖於警詢中證稱「我是在97年7月初開始至8月
    初向綽號『豬哥』聯絡購買，然後是由綽號『加諺』及年籍
    姓名不詳之男子運送，與我一手交錢一手交易，一級毒品海
    洛因之交易地點都是在豐原市火車站停車場旁萊爾富便利商
    店外。每次購買500至1000元不等之海洛因毒品。我與綽號
    『豬哥』、『加諺』及年籍姓名不綽號不詳之男子購買一級
    毒品海洛因都是當場交錢交易一級毒品海洛因。總共購買八
    次左右」云云，惟被告於原審審理中則供稱「其中八次都是
    我親自交付毒品的」等語（見原審98年9月14日審判筆錄）
    ，核其2人所述內容顯有不符，尚難遽予採信證人吳金水此
    部分陳述，且本院查無證據足資證明被告就此部分犯行與綽
    號「加諺」之成年男子間有何犯意聯絡或行為分擔，自難遽
    認綽號「加諺」之成年男子亦為共同正犯，附此敘明。
  (十一)按聯絡毒品買賣、交付毒品、收取毒品買賣價金等行為，均
    屬販賣毒品罪構成要件事實之部分行為，苟有參與其事，即
    係分擔實行犯罪行為，自應負共同販賣毒品罪責（最高法院
    97年台上字第1439號判決意旨參照），可知毒品交易時間、
    交易地點、金額數量之磋商，及毒品之實際交付收取現款，
    均係構成販賣毒品海洛因罪之重要核心行為；又按共同實施
    犯罪行為之人，在合同意思範圍以內，各自分擔犯罪行為之
    一部，相互利用他人之行為，以達其犯罪之目的者，即應對
    於全部所發生之結果，共同負責（最高法院28年上字第3110
    號判例可資參照）。本案被告販賣之第一級毒品海洛因、第
    二級毒品甲基安非他命均係向證人籃高智取得，且其二人相
    互間有持用手機共用、供欲購毒者聯絡購情事宜，此據被告
    於原審準備程序及審理中供述明確，且據本院調閱臺灣臺中
    地方法院98年度訴字第1335號案卷證查證被告籃高智於該案
    供述甚詳，已如前述；雖證人籃高智於本案偵訊中及審理中
    否認有與被告共同販賣毒品行為，併參酌證人曹嘉隆於偵訊
    中證稱「是綽號『高智』之成年男子出資購買海洛因，再把
    毒品交給綽號『豬哥』之成年男子」等語（見98年度偵字
    29021卷一第162頁）；證人陳建維於警詢中證稱「毒品來源
    是出自於『高智』，而『豬哥』則是替『高智』販賣毒品的
    手下」等語（見98年度偵字29021卷一第53頁）；證人黃嘉
    琳於警詢中證稱「我最近所吸食之海洛因毒品是向綽號『豬
    哥』、『高智』聯絡購買」、「綽號『高智』沒有親自與我
    交易，都是透過『豬哥』運送毒品跟我交易」等語（見98
    年度偵字29021卷一第75、76、78頁）；證人張加諺於警詢
    中證稱「每次我都是向綽號『高智』購買，由綽號『豬哥』
    與我交易一級毒品海洛因」等語（見98年度偵字29021卷一
    第41頁）；以上足見被告與籃高智之互動情形，係由籃高智
    供應毒品及聯絡工具，而被告則負責與購毒者聯繫交易事宜
    、交付毒品及收取價金，則被告顯然並非向籃高智購入毒品
    後再另行轉賣他人，而係與籃高智共同基於販賣第一級毒品
    海洛因、第二級毒品甲基安非他命以營利之犯意聯絡，其2
    人就如附表一、及附表四至十所示之販賣第一級毒品海洛因
    、如附表十編號2所示販賣第二級毒品甲基安非他命犯行，
    彼此間自有犯意聯絡及行為分擔。
  (十二)再按共同正犯之意思聯絡，原不以數人間直接發生者為限，
    即有間接之聯絡者，亦包括在內。如甲分別邀約乙、丙犯罪
    ，雖乙、丙間彼此並無直接之聯絡，亦無礙於其為共同正犯
    之成立（最高法院77年台上字第2135號判例意旨參照）。本
    件被告係負責與購毒者聯繫交易事宜，再依約交付毒品及收
    取價金，而其與證人黃嘉琳聯繫販賣第一級毒品海洛因事宜
    後，則指派與其有共同販賣第一級毒品海洛因以營利犯意聯
    絡之綽號「桐柏」於附表五編號2所示時間、地點交付毒品
    ，並收取價金；其與證人吳金水聯繫販賣第一級毒品海洛因
    事宜後，則指派與其有共同販賣第一級毒品海洛因以營利犯
    意聯絡之不詳姓名年籍男子於附表七編號2所示時間、地點
    交付毒品，並收取價金；雖綽號「桐柏」者及該不詳姓名成
    年男子與籃高智間均無直接之意思聯絡，惟證人黃嘉琳於偵
    查中具結證稱「（問：你向綽號『豬哥』之成年男子聯絡購
    買一級毒品海洛因，由綽號『桐伯』運送與你交易一級毒品
    海洛因次數為何？）由綽號『桐伯』運送與我交易一級毒品
    海洛因次數有2次」等語；證人吳金水於偵查中證稱「第5次
    我於97年8月中，在臺中縣豐原市火車站附近，向綽號『豬
    哥』之成年男子購買1千元海洛因，這一次綽號『豬哥』之
    成年男子叫一名姓名年籍不詳之成年男子，將海洛因交給我
    」、「第10次我於97 年8月底，距離上一次3、4天，在臺中
    縣豐原市火車站附近的萊爾富便利商店對面，向綽號『豬哥
    』之成年男子購買1 千元海洛因，這一次是我打電話給綽號
    『豬哥』之成年男子，綽號『豬哥』之成年男子跟我講另外
    一支行動電話號碼，我再打過去，對方叫我去在臺中縣豐原
    市火車站附近的萊爾富便利商店對面等，一名真實姓名年籍
    不詳之成年男子出來將海洛因交給我，這一次我向綽號『豬
    哥』之成年男子購買1千元海洛因」等語；則依照上開說明
    ，足認被告與籃高智、綽號「桐柏」者就如附表五編號2所
    示犯行、被告與籃高智及姓名年籍不詳之成年男子就如附表
    七編號2所示犯行應分別負擔共同正犯之責。
  (十三)按販賣毒品之所謂販賣行為，係行為人基於營利之目的，而
    販入或賣出毒品而言。販賣毒品者，其主觀上須有營利之意
    圖，且客觀上有販賣之行為，即足構成，至於實際上是否已
    經獲利，則非所問。即於有償讓與他人之初，係基於營利之
    意思，並著手實施，而因故無法高於購入之原價出售，最後
    不得不以原價或低於原價讓與他人時，仍屬販賣行為。本件
    如附表一、四至十所示購買毒品之人，與被告或共犯籃高智
    僅係因購買毒品而認識，均非至親，且如附表一、四至十所
    示之海洛因及甲基安非他命交易均屬有償行為，被告係親自
    或指派與之有犯意聯絡之共犯前往特定約定地點交付毒品並
    收取價款，倘非有利可圖，自無平白甘冒觸犯重罪之風險而
    特意有償交付第一、二級毒品之理，堪信被告各次販賣海洛
    因及甲基安非他命，確有從中賺取買賣價差，均有牟利之意
    圖甚明。
  (十四)綜上所述，本件事證明確，被告所為如附表一、四至十所示
    販賣第一級毒品海洛因、如附表十編號2所示販賣第二級毒
    品甲基安非他命之犯行堪予認定。
二、被告行為後，毒品危害防制條例第4條第1、2項業經修正，
    並以華總一義字第09800125141號公布在案。修正後毒品危
    害防制條例第4條第1項規定為「製造、運輸、販賣第一級毒
    品者，處死刑或無期徒刑；處無期徒刑者，得併科新臺幣二
    千萬元以下罰金」，同項修正前之規定則為「製造、運輸、
    販賣第一級毒品者，處死刑或無期徒刑；處無期徒刑者，得
    併科新臺幣一千萬元以下罰金」，又同條例第4條第2項之規
    定為「製造、運輸、販賣第二級毒品者，處無期徒刑或七年
    以上有期徒刑，得併科新臺幣一千萬元以下罰金」，同項修
    正前之規定為「製造、運輸、販賣第二級毒品者，處無期徒
    刑或七年以上有期徒刑，得併科新臺幣七百萬元以下罰金」
    。依刑法第2條第1項規定，比較新、舊毒品危害防制條例第
    4條第1、2項之適用結果，修正後之規定並無較為有利於被
    告，應適用修正前毒品危害防制條例第4條第1、2項之規定
    。
三、按海洛因、甲基安非他命分別為毒品危害防制條例第2條第2
    項第1款、第2款明定列管之第一級毒品、第二級毒品，任何
    人非經許可，不得販賣。茲對被告論罪說明如下：
  (一)核被告如附表一、四至十所為，係犯修正前毒品危害防制條
    例第4條第1項之販賣第一級毒品罪、及修正前同條第2項之
    販賣第二級毒品罪。被告各次販賣前持有第一、二級毒品之
    低度行為，分別為各次販賣第一、二級毒品之高度行為所吸
    收，均不另論罪。
  (二)被告所為如附表十編號2所示販賣第一、二級毒品罪，係一
    行為觸犯數罪名，為想像競合犯，均應依刑法第55條規定，
    從一重之販賣第一級毒品罪處斷。
  (三)被告所為如附表一、四至十所示犯行，與另案被告籃高智間
    互有犯意聯絡及行為分擔；又被告所為如附表五編號2所示
    犯行，與綽號「桐柏」之不詳姓名成年男子間有犯意聯絡及
    行為分擔，被告所為如附表七編號2所示犯行，與姓名年籍
    不詳之成年男子間有犯意聯絡及行為分擔，均為共同正犯。
    檢察官就被告所為如附表五編號2、附表七編號2所示犯行，
    未論及被告係分別與綽號「桐柏」者、姓名年籍不詳之成年
    男子共同為之，尚有未洽，附此敘明。
  (四)按刑法於94年2月2日修正公布，刪除第56條所定連續犯之規
    定，自95年7月1日施行。而基於概括之犯意，連續數販賣毒
    品之行為，於刑法修正刪除連續犯規定之前，均依連續犯論
    以一罪。此次刑法第56條修正理由之說明，謂「對繼續犯同
    一罪名之罪者，均適用連續犯之規定論處，不無鼓勵犯罪之
    嫌，亦使國家刑罰權之行使發生不合理之現象」、「基於連
    續犯原為數罪之本質及刑罰公平原則之考量，爰刪除有關連
    續犯之規定」等語，即係將本應各自獨立評價之數罪，回歸
    本來就應賦予複數法律效果之原貌。而觀諸毒品危害防制條
    例所定之販賣毒品罪之構成要件文義，尚無從認定立法者本
    即預定該犯罪之本質，必有數個同種類行為而反覆實行之集
    合犯行，故販賣毒品罪，難認係集合犯。因此，就刑法修正
    施行後多次販賣毒品之犯行，採一罪一罰，始符合立法本旨
    （最高法院97年度台上字第99號判決意旨參照）。被告所為
    分別如附表一、四至十所示犯行，犯罪時間均為95年7月1日
    以後，係於刑法修正刪除連續犯規定之後所犯，依照上開說
    明，應以一罪一罰予以獨立評價，其所犯上開各罪，犯意各
    別，行為互殊，應予分論併罰。
  (五)按販賣第一級毒品罪之法定刑為死刑或無期徒刑，然同為販
    賣第一級毒品之人，其原因動機不一，犯罪情節未必盡同，
    或有大盤毒梟者，亦有中、小盤之分，甚或僅止於吸毒者友
    儕間為求互通有無之有償轉讓者亦有之，其販賣行為所造成
    危害社會之程度自屬有異，法律科處此類犯罪，所設之法定
    最低本刑卻分別同為「死刑或無期徒刑」，不可謂不重。於
    此情形，倘依其情狀處以較輕之徒刑，即足以懲儆，並可達
    防衛社會之目的者，自非不可依客觀之犯行與主觀之惡性二
    者加以考量其情狀，是否有可憫恕之處，適用刑法第59條之
    規定酌量減輕其刑，期使個案裁判之量刑，能斟酌至當，符
    合比例原則。本件被告所為各次販賣第一級毒品得款金額均
    不多，顯見其販賣之數量及獲取之利益均非龐大，尚非惡性
    極重之大毒梟，客觀上足以引起一般之同情，其犯罪情狀尚
    有可憫之處，爰依刑法第59條規定，就被告所為各次販賣第
    一級毒品罪均酌量減輕其刑。
  (六)按毒品危害防制條例第17條規定「犯毒品危害防制條例第4
    條第1項至第4項、第5條第1項至第4項前段、第6條第1項至
    第4項、第7條第1項至第4項、第8條第1項至第4項、第10條
    或第11條第1項、第2項之罪，供出毒品來源，因而破獲者，
    得減輕其刑」。本件被告雖於原審審理中供稱其販賣用之第
    一、二級毒品之來源為籃高智，惟籃高智所為販賣毒品行為
    ，早於本案查獲前即經檢察官於98年4月7日以97年度偵字第
    29021號提起公訴，並經本院於99年1月21日以98年度上訴字
    第2210號判決判處應執行有期徒刑18年在案，足見其毒品供
    應上游籃高智並非因被告之供述而破獲，是被告所犯本案尚
    無適用該條得減輕其刑之餘地；至被告行為後，毒品危害防
    制條例第17條固經修正公布新增第2項「犯第四條至第八條
    之罪於偵查及審判中均自白者，減輕其刑」之規定，惟被告
    於本案偵查中並未自白犯罪，自無該項規定之適用，附此敘
    明。
四、被告所犯附表一、四至十所示犯行，原審經審理結果，認被
    告罪證明確，適用修正前毒品危害防制條例第4條第1項、第
    2項、毒品危害防制條例第19條第1項，刑法第2條第1項、第
    11條、第28條、第55條、第59條、第51條第5款等規定，並
    審酌被告前有竊盜、妨害公務之不良素行，明知毒品不僅殘
    害施用者自身健康，因施用毒品而散盡家財、連累家人，或
    為購買毒品鋌而走險者，更不可勝計，竟為謀個人私利販賣
    毒品，危害社會甚鉅，又考量其犯罪之手段、素行、販賣毒
    品之價量及所得之利益均不多，且被告犯後坦承本案全部販
    賣毒品犯行，並為認罪之答辯，深有悔悟之意等一切情狀，
    量處如附表一、四至十所示之刑。復說明未扣案之販賣毒品
    所得應共犯連帶沒收，如全部或一部不能沒收時，以其與共
    犯之財產連帶抵償之理由（理由詳如後述）。核其認事用法
    俱無不當，量刑亦稱允洽。被告上訴否認犯罪，惟被告本件
    犯行事證明確，已如前述，被告所辯顯係卸責之詞，被告此
    部分上訴為無理由，應予駁回。並因就附表二、三部分撤銷
    且諭知無罪判決（詳如後述），故就此上訴駁回部分定應執
    行刑其主刑部分如主文第三項所示。
五、沒收部分
  (一)按毒品危害防制條例第19條第1項規定，犯販賣毒品罪者，
    其供犯罪所用及犯罪所得之財物均沒收之，係採義務沒收主
    義。故販賣毒品所得之對價，不問其中成本若干，利潤多少
    ，均應全部諭知沒收，貫徹政府查禁煙毒之決心，以符立法
    本旨（最高法院91年度台上字第2419號判決意旨參照）。又
    按共同正犯犯罪所得之財物為現金時，因共同正犯應就全部
    犯罪結果負其責任，而合併計算犯罪所得，且於全部或一部
    不能沒收時以其財產抵償之，但為避免執行時發生重複沒收
    或抵償之情形，故各共同正犯之間係採連帶沒收主義，於裁
    判時應諭知被告共同犯罪所得之財物應與其他共同正犯「連
    帶沒收」之。本件被告係與另案被告籃高智共同為如附表一
    、四至十所示販賣第一級毒品罪，復與綽號「桐柏」之不詳
    姓名成年男子共同為如附表五編號2所示犯行，又與姓名年
    籍不詳之成年男子共同為如附表七編號2所示犯行，已見前
    述，則就未扣案之販賣毒品所得，自應於主文內分別諭知如
    附表一、四至十所示之從刑。
  (二)至另案被告籃高智提供予被告用以聯絡本件販賣海洛因及甲
    基安非他命交易事宜之門號0000000000、0000000000、0000
    000000號行動電話，均未扣案，而被告使用後均已返還籃高
    智，此據被告供明在卷，而同案被告籃高智前於臺灣臺中地
    方法院98年度訴字第1355號案審理中已供述上開0000000000
    及0000000000號手機是綽號水牛申辦的，這二支現都不見了
    ，及0000000000號手機亦不是伊所有等語（見該影印卷第44
    至45頁），且本院查無證據足資證明上揭門號0000000000、
    0000000000、0000000000號行動電話SIM卡為另案被告籃高
    智所有（見原審卷第81頁所示查詢資料），自無從宣告沒收
    ；而另案被告籃高智所有供被告持用之門號0000000000號行
    動電話目前使用狀態為「欠費拆機」（見原審卷第79頁所示
    查詢資料），亦查非供本案犯罪所用，無宣告沒收之必要，
    附此敘明。
參、無罪部分：
一、公訴意旨另以：朱偉誌另基於販賣第一級毒品海洛因之犯意
    ，於附表二、三所示時地分別販賣第一級毒品海洛因予王暐
    翔、張峻源，因認被告朱偉誌此部分亦涉有毒品危害防制條
    例第4條第1項販賣第一級毒品罪嫌等語。
二、按犯罪事實應依證據認定之，無證據不得認定犯罪事實；又
    不能證明被告犯罪或其行為不罰者，應諭知無罪之判決，刑
    事訴訟法第154條第2項、第301條第1項分別定有明文。又認
    定不利於被告之事實，須依積極證據，苟積極證據不足為不
    利於被告事實之認定時，即應為有利於被告之認定，更不必
    有何有利之證據；又事實之認定，應憑證據，如未能發現相
    當證據，或證據不足以證明，自不能以推測或擬制之方法，
    以為裁判基礎；且刑事訴訟法上所謂認定犯罪事實之積極證
    據，係指適合於被告犯罪事實之認定之積極證據而言，雖不
    以直接證據為限，間接證據亦包括在內，然而無論直接或間
    接證據，其為訴訟上之證明，須於通常一般之人均不致有所
    懷疑，而得確信其為真實之程度者，始得據為有罪之認定，
    倘其證明尚未達到此一程度，而有合理之懷疑存在時，致使
    無從形成有罪之確信，根據「罪證有疑，利於被告」之證據
    法則，即不得遽為不利被告之認定（參最高法院30年上字第
    816號、29年上字第3105號、30年上字第1831、40年台上字
    第86號、76年台上字第4986號判例)。另施用毒品者所稱其
    向某人買受毒品之指證，不得作為有罪判決之唯一證據，仍
    須調查其他必要之證據，以察其是否與事實相符，為最高法
    院歷年來之見解，良以毒品買受者之指證，其憑信性於通常
    一般人已有所懷疑，尚難確信其為真實，況依修正前毒品危
    害防制條例第17條之規定，其供出毒品來源而破獲者，復得
    減輕其刑，則其指證之真實性猶有疑慮，是施用毒品者之指
    證，其真實性有待其他必要證據加以補強，茲所謂必要之補
    強證據，固不以證明販賣毒品犯罪構成要件之全部事實為必
    要，但以與施用者之指證具有相當之關聯性為前提，其經與
    施用者之指證綜合判斷，已達於通常一般人均不致有所懷疑
    ，而得確信施用者之指證為真實者，始得為有罪之認定（參
    最高法院93年度台上字第6750號判決）。
三、本件公訴人認被告涉犯前揭販賣第一級毒品海洛因之罪嫌，
    無非係以王暐翔、張峻源於警詢、偵查所為證述為主要論據
    。訊據被告朱偉誌堅詞否認有此部分犯行，辯稱：伊沒有販
    賣毒品給他們，證人王暐翔並已證稱其係向籃高智購買毒品
    ，並非向伊購買毒品等語。經查：證人王暐翔於檢察官偵查
    中具結證稱：（問：如何與綽號豬哥之朱偉誌聯絡買海洛因
    之事？）我用我0000-000000手機，與綽號豬哥之朱偉誌
    0000-000000、0000-000000號手機聯絡買海洛因。這2支電
    話是綽號『高智』之籃高智、綽號豬哥之朱偉誌共用。」等
    語（見98年度偵字第29021號卷二第114至116頁）；證人張
    峻源於檢察官偵查中具結證稱：「（問：如何與綽號『豬哥
    』之成年男子聯絡購買海洛因之事？）我打公共電話給綽號
    『豬哥』之成年男子手機0000-000000號，聯絡購買海洛因
    。」等語（見97年度偵字第29021號影印卷第89頁）。惟查
    0000000000號行動電話係於93年2月11日停機後，迄97年9
    月27日因張鉦坤申請而再次開通使用，張鉦坤取得該電話門
    號後即將之賣給籃高智等情，業經本院另案98年度上訴字第
    2210號查明，此有遠傳電信股份有限公司及統一超商股份有
    限公司之基本查詢資料在卷可證（參另案原審98年度訴字第
    1355號卷第144頁、另案本院98年度上訴字第2210號卷第91
    、157頁），並經證人張鉦坤於99年1月11日在本院另案具結
    證述明確，並經本院調閱98年度上訴字第2210號卷查核屬實
    （見本院卷一第83頁至84頁背面）。足徵證人王暐翔、張峻
    源所證稱向被告購買海洛因之時間，與其所提供被告聯絡電
    話使用時間並不吻合，甚至其中之0000000000號行動電話斯
    時並未開通使用，且共犯為誰亦無從查證，是其證詞之憑信
    性顯然極低。綜上所述，附表二、三部分均僅有施用毒品者
    即證人王暐翔、張峻源之指證，尚乏足資補強證人王暐翔、
    張峻源證述之補強證據，因而尚未達於通常一般人均不致有
    所懷疑，而得確信施用者之指證為真實之程度，自屬不能證
    明被告犯罪，原審未予詳細勾稽上開證據，就此部分遽對被
    告為論罪科刑之判決，顯有未合，被告上訴否認此部分犯罪
    ，指摘此部分之原審判決不當，為有理由，故應由本院將此
    部分撤銷改判，而為被告此部分均為無罪之諭知。
據上論斷，應依刑事訴訟法第368條、第369條第1項前段、第364
條、第301條第1項前段，刑法第51條第5款，判決如主文。
本案經檢察官張慧瓊到庭執行職務。
中    華    民    國    99    年    5     月    19    日
            刑事第七庭    審判長法  官  林  榮  龍
                                法  官  江  錫  麟
                                法  官  張  惠  立
上列正本證明與原本無異。
如不服本判決應於收受送達後十日內向本院提出上訴書狀，其未
敘述上訴理由者，並得於提起上訴後十日內向本院補提理由書 (
均須按他造當事人之人數附繕本)「切勿逕送上級法院」。
                                書記官  陳  慈  傳
中    華    民    國    99    年    5    月    25    日
附錄：本案論罪科刑法條全文
修正前毒品危害防制條例第4條：
製造、運輸、販賣第一級毒品者，處死刑或無期徒刑；處無期徒
刑者，得併科新臺幣1 千萬元以下罰金。
製造、運輸、販賣第二級毒品者，處無期徒刑或7 年以上有期徒
刑，得併科新臺幣7 百萬元以下罰金。
製造、運輸、販賣第三級毒品者，處5 年以上有期徒刑，得併科
新臺幣5 百萬元以下罰金。
製造、運輸、販賣第四級毒品者，處3 年以上10年以下有期徒刑
，得併科新臺幣3 百萬元以下罰金。
製造、運輸、販賣專供製造或施用毒品之器具者，處1 年以上7
年以下有期徒刑，得併科新臺幣1 百萬元以下罰金。
前五項之未遂犯罰之。
┌──────────────────────────────────────────────┐
│附表一                                                                                      │
├──────────────────────────────────────────────┤
│交易對象：曹嘉隆                                                                            │
├─┬──────────────────────────┬─────────────────┤
│編│交易之時間、地點、毒品種類、交易金額（新臺幣）及聯絡│ 科                           刑  │
│號│方式                                                │                                  │
├─┼──────────────────────────┼─────────────────┤
│1 │曹嘉隆分別於96年9月間某日、96年10月間某日、96年11月 │朱偉智共同販賣第一級毒品，共拾罪，│
│  │間某日、96年12月間某日、97年1月間某日、97年4月間某日│各罪均處有期徒刑拾伍年；各罪未扣案│
│  │、97年5月間某日、97年6月中旬某日、97年7月間某日、97 │之販賣毒品所得（各詳如左列金額）與│
│  │年9 月22日，以公用電話或其家中門號0000000000號電話撥│籃高智連帶沒收之，如全部或一部不能│
│  │打綽號「豬哥」之被告朱偉智所持用之門號0000000000號行│沒收時，以其與籃高智之財產連帶抵償│
│  │動電話，其2人聯絡、議妥購買價量均為1000元海洛因等交 │之。                              │
│  │易事宜後，由被告朱偉智分別依約前往位於豐原市之豐原國│                                  │
│  │中附近、豐原國中附近、豐原國中附近、豐原國中附近、豐│                                  │
│  │原國中附近、豐原國中附近、豐原國中附近、豐原國中附近│                                  │
│  │、豐原國中附近、豐原國小附近交付海洛因暨收取價金，各│                                  │
│  │次得款均為1000元，共計10次。                        │                                  │
└─┴──────────────────────────┴─────────────────┘
┌──────────────────────────────────────────────┐
│附表二                                                                                      │
├──────────────────────────────────────────────┤
│交易對象：王暐翔                                                                            │
├─┬──────────────────────────┬─────────────────┤
│編│交易之時間、地點、毒品種類、交易金額（新臺幣）及聯絡│ 科                           刑  │
│號│方式                                                │                                  │
├─┼──────────────────────────┼─────────────────┤
│1 │王暐翔分別於96年9月初某日、96年9月初某日、96年9月中 │朱偉智無罪。                      │
│  │旬某日、96年9月底某日、96年10月初某日、96年10月中旬 │                                  │
│  │某日、96年10月底某日，以門號0000000000或公用電話撥打│                                  │
│  │綽號「豬哥」之被告朱偉智所持用之門號0000000000、    │                                  │
│  │0000000000行動電話，其2人聯絡、議妥購買價量分別為500│                                  │
│  │元、500元、500元、500元、500元、500元、1000元海洛因 │                                  │
│  │等交易事宜後，由被告朱偉智分別依約前往位於豐原市之葫│                                  │
│  │蘆墩國小旁之公園、葫蘆墩國小旁之公園、葫蘆墩國小旁之│                                  │
│  │公園、葫蘆墩國小旁之公園、位於豐原市之元富大飯店旁之│                                  │
│  │便利商店外、元富大飯店旁之便利商店外、元富大飯店旁之│                                  │
│  │便利商店外，交付海洛因暨收取價金，各次得款分別為500 │                                  │
│  │元、500元、500元、500元、500元、500元、1000元，共計7│                                  │
│  │次。                                                │                                  │
└─┴──────────────────────────┴─────────────────┘
┌──────────────────────────────────────────────┐
│附表三                                                                                      │
├──────────────────────────────────────────────┤
│交易對象：張峻源                                                                            │
├─┬──────────────────────────┬─────────────────┤
│編│交易之時間、地點、毒品種類、交易金額（新臺幣）及聯絡│ 科                           刑  │
│號│方式                                                │                                  │
├─┼──────────────────────────┼─────────────────┤
│1 │張峻源於96年12月間某日、97年1月間某日、97年1月間某日│朱偉智無罪。                      │
│  │、97年2月間某日、97年2月間某日、97年3月間某日、97年4│                                  │
│  │月間某日，以門號家用電話門號0000000000或公用電話撥打│                                  │
│  │綽號「豬哥」之被告朱偉智所持用之門號0000000000號行動│                                  │
│  │電話，其2人聯絡、議妥購買價量分別為1000元、1000元、 │                                  │
│  │1000元（本院按：起訴書誤載為500元）、1000元、500元、│                                  │
│  │1000 元、1000元之海洛因等交易事宜後，由被告朱偉智指 │                                  │
│  │派與其有犯意聯絡之曹嘉隆（綽號「阿草」）成年男子，均│                                  │
│  │前往豐原市真正好旅館附近，交付海洛因暨收取價金，各次│                                  │
│  │得款分別為1000元、1000元、1000元、1000元、500元、   │                                  │
│  │1000元、1000元，共計7次。                           │                                  │
├─┼──────────────────────────┼─────────────────┤
│2 │張峻源於97年1月間某日、97年2月間某日、97年2月間某日 │朱偉智無罪。                      │
│  │，以門號家用電話門號0000000000或公用電話撥打綽號「豬│                                  │
│  │哥」之被告朱偉智所持用之門號0000000000號行動電話，其│                                  │
│  │2人聯絡、議妥購買價量均為1000元之海洛因等交易事宜後 │                                  │
│  │，由被告朱偉智指派與其有犯意聯絡之陳建維（綽號「建偉│                                  │
│  │」）成年男子，均前往豐原國中附近，交付海洛因暨收取價│                                  │
│  │金，各次得款分別為1000元、1000元、1000元，共計3次。 │                                  │
├─┼──────────────────────────┼─────────────────┤
│3 │張峻源於97年7月間某日、97年8月間某日、97年8月間某日 │朱偉智無罪。                      │
│  │，以門號家用電話門號0000000000或公用電話撥打綽號「豬│                                  │
│  │哥」之被告朱偉智所持用之門號0000000000號行動電話，其│                                  │
│  │2人聯絡、議妥購買價量均為1000元之海洛因等交易事宜後 │                                  │
│  │，由被告朱偉智指派與其有犯意聯絡之綽號「桐伯」成年男│                                  │
│  │子，均前往豐原市之葫蘆墩公園附近，交付海洛因暨收取價│                                  │
│  │金，各次得款分別為1000元、500元、1000元，共計3次。  │                                  │
└─┴──────────────────────────┴─────────────────┘
┌──────────────────────────────────────────────┐
│附表四                                                                                      │
├──────────────────────────────────────────────┤
│交易對象：吳智華                                                                            │
├─┬──────────────────────────┬─────────────────┤
│編│交易之時間、地點、毒品種類、交易金額（新臺幣）及聯絡│ 科                           刑  │
│號│方式                                                │                                  │
├─┼──────────────────────────┼─────────────────┤
│1 │吳智華於97年4月中旬某日、97年5月初某日、97年6月初某 │朱偉智共同販賣第一級毒品，共拾罪，│
│  │日、97年6月底某日、97年7月初某日、97年7月中旬某日、 │各罪均處有期徒刑拾伍年；各罪未扣案│
│  │97年8月初某日、97年8月底某日、97年9月初某日、97年10 │之販賣毒品所得（各詳如左列金額）與│
│  │月底某日，以門號000000000號電話或門號0000000000號行 │籃高智連帶沒收之，如全部或一部不能│
│  │動電話撥打綽號「豬哥」之被告朱偉智所持用之門號      │沒收時，以其與籃高智之財產連帶抵償│
│  │0000000000、0000000000號行動電話，其2人聯絡、議妥購 │之。                              │
│  │買價量均為1000元之海洛因等交易事宜後，由被告朱偉智前│                                  │
│  │往豐原市南陽國小旁之便利商店外、南陽國小旁之便利商店│                                  │
│  │外、豐原國小門口、南陽國小旁之便利商店外、豐原國中旁│                                  │
│  │、豐原國小門口、豐原國小門口、南陽國小旁之便利商店外│                                  │
│  │、豐原市豐洲國小門口、豐洲國小門口，交付海洛因暨收取│                                  │
│  │價金，各次得款均為1000元，共計10次。                │                                  │
└─┴──────────────────────────┴─────────────────┘
┌──────────────────────────────────────────────┐
│附表五                                                                                      │
├──────────────────────────────────────────────┤
│交易對象：黃嘉琳                                                                            │
├─┬──────────────────────────┬─────────────────┤
│編│交易之時間、地點、毒品種類、交易金額（新臺幣）及聯絡│ 科                           刑  │
│號│方式                                                │                                  │
├─┼──────────────────────────┼─────────────────┤
│1 │黃嘉琳於97年5月間某日、97年6月間某日、97年6月間某日 │朱偉智共同販賣第一級毒品，共伍罪，│
│  │、97年7 月間某日、97年10月間某日，以門號0000000000、│各罪均處有期徒刑拾伍年；各罪未扣案│
│  │0000000000號行動電話撥打綽號「豬哥」之被告朱偉智所持│之販賣毒品所得（各詳如左列金額）與│
│  │用之門號0000000000、0000000000號行動電話，其2人聯絡 │籃高智連帶沒收之，如全部或一部不能│
│  │、議妥購買價量分別為1000元、1000元、500元、1000元、 │沒收時，以其與籃高智之財產連帶抵償│
│  │1000元之海洛因等交易事宜後，由被告朱偉智分別前往豐原│之。                              │
│  │國中附近、位於豐原市之水魔獸網咖店外、豐原國中後面、│                                  │
│  │豐原國中後面、豐原市文化中心，交付海洛因暨收取價金，│                                  │
│  │各次得款分別為1000元、1000元、500元、1000元、1000元 │                                  │
│  │，共計5次。                                         │                                  │
├─┼──────────────────────────┼─────────────────┤
│2 │黃嘉琳於97年8月間某日、97年9月間某日，以門號        │朱偉智共同販賣第一級毒品，共貳罪，│
│  │0000000000 號行動電話撥打綽號「豬哥」之被告朱偉智所 │各罪均處有期徒刑拾伍年；各罪未扣案│
│  │持用之門號0000000000、0000000000號行動電話，其2人聯 │之販賣毒品所得（各詳如左列金額）與│
│  │絡、議妥購買價量分別為1000元、1000元之海洛因等交易事│籃高智、「桐伯」連帶沒收之，如全部│
│  │宜後，由被告朱偉智指派與其有犯意聯絡之綽號「桐伯」成│或一部不能沒收時，以其與籃高智、「│
│  │年男子，均前往豐原國中後面，交付海洛因暨收取價金，各│桐伯」之財產連帶抵償之。          │
│  │次得款分別為1000元、1000元，共計2次。               │                                  │
└─┴──────────────────────────┴─────────────────┘
┌──────────────────────────────────────────────┐
│附表六                                                                                      │
├──────────────────────────────────────────────┤
│交易對象：張加諺                                                                            │
├─┬──────────────────────────┬─────────────────┤
│編│交易之時間、地點、毒品種類、交易金額（新臺幣）及聯絡│ 科                           刑  │
│號│方式                                                │                                  │
├─┼──────────────────────────┼─────────────────┤
│1 │張加諺於97年7月初某日、97年7月中旬某日、97年8月初某 │朱偉智共同販賣第一級毒品，共肆罪，│
│  │日、97年8月中旬某日，以公用電話撥打綽號「豬哥」之被 │各罪均處有期徒刑拾伍年；各罪未扣案│
│  │告朱偉智所持用之門號0000000000、0000000000號行動電話│之販賣毒品所得（各詳如左列金額）與│
│  │，其2人聯絡、議妥購買價量均為1000元之海洛因等交易事 │籃高智連帶沒收之，如全部或一部不能│
│  │宜後，由被告朱偉智分別前往豐原市之綠油精工廠外、豐原│沒收時，以其與籃高智之財產連帶抵償│
│  │市之綠油精工廠外、豐原市之綠油精工廠外、豐原市之綠油│之。                              │
│  │精工廠外，交付海洛因暨收取價金，各次得款均為1000元，│                                  │
│  │共計4次。                                           │                                  │
└─┴──────────────────────────┴─────────────────┘
┌──────────────────────────────────────────────┐
│附表七                                                                                      │
├──────────────────────────────────────────────┤
│交易對象：吳金水                                                                            │
├─┬──────────────────────────┬─────────────────┤
│編│交易之時間、地點、毒品種類、交易金額（新臺幣）及聯絡│ 科                           刑  │
│號│方式                                                │                                  │
├─┼──────────────────────────┼─────────────────┤
│1 │吳金水於97年7月初某日、97年7月中旬某日、97年7月底某 │朱偉智共同販賣第一級毒品，共捌罪，│
│  │日、97年8月初某日、97年8月中旬某日、97年8月底某日、 │各罪均處有期徒刑拾伍年；各罪未扣案│
│  │97年8月底某日、97年8月底某日，以門號0000000000號行動│之販賣毒品所得（各詳如左列金額）與│
│  │電話撥打綽號「豬哥」之被告朱偉智所持用之門號        │籃高智連帶沒收之，如全部或一部不能│
│  │0000000000 、0000000000號行動電話，其2人聯絡、議妥購│沒收時，以其與籃高智之財產連帶抵償│
│  │買價量分別為1000元、500元、1000元、500元、1000元、  │之。                              │
│  │500元、1000 元、1000元之海洛因等交易事宜後，由被告朱│                                  │
│  │偉智分別前往豐原市火車站旁之萊爾富便利商店外、位於豐│                                  │
│  │原市火車站附近之學校外面、豐原火車站附近、豐原火車站│                                  │
│  │附近、豐原火車站附近、豐原火車站附近、豐原火車站附近│                                  │
│  │、豐原火車站附近、豐原火車站附近、位於豐原火車站附近│                                  │
│  │之萊爾富便利商店對面，交付海洛因暨收取價金，各次得款│                                  │
│  │分別為1000元、500元、1000元、500元、1000元、500元、 │                                  │
│  │1000元、1000 元，共計8次。                          │                                  │
├─┼──────────────────────────┼─────────────────┤
│2 │吳金水於8月中旬某日、8月底某日，以門號0000000000號行│朱偉智共同販賣第一級毒品，共貳罪，│
│  │動電話撥打綽號「豬哥」之被告朱偉智所持用之門號      │各罪均處有期徒刑拾伍年；各罪未扣案│
│  │0000000000、0000000000號行動電話，其2人聯絡、議妥購 │之販賣毒品所得（各詳如左列金額）與│
│  │買價量為1000元之海洛因等交易事宜後，均由被告朱偉智指│籃高智、不詳姓名年籍成年男子連帶沒│
│  │派與其有犯意聯絡之不詳姓名年籍成年男子前往豐原市火車│收之，如全部或一部不能沒收時，以其│
│  │站附近交付海洛因暨收取價金，得款1000元、1000元，共計│與籃高智、不詳姓名年籍成年男子之財│
│  │2次。                                               │產連帶抵償之。                    │
└─┴──────────────────────────┴─────────────────┘
┌──────────────────────────────────────────────┐
│附表八                                                                                      │
├──────────────────────────────────────────────┤
│交易對象：陳建維                                                                            │
├─┬──────────────────────────┬─────────────────┤
│編│交易之時間、地點、毒品種類、交易金額（新臺幣）及聯絡│ 科                           刑  │
│號│方式                                                │                                  │
├─┼──────────────────────────┼─────────────────┤
│1 │陳建維於於97年7月中旬某日、97年7月底某日、97年8月初 │朱偉智共同販賣第一級毒品，共伍罪，│
│  │某日、97年8月中旬某日、97年8月22日，以公用電話撥打綽│各罪均處有期徒刑拾伍年；各罪未扣案│
│  │號「豬哥」之被告朱偉智所持用之門號0000000000號行動電│之販賣毒品所得（各詳如左列金額）與│
│  │話，其2人聯絡、議妥購買價量分別為1000元、1000元、   │籃高智連帶沒收之，如全部或一部不能│
│  │1000 元、1000元、2000元之海洛因等交易事宜後，由被告 │沒收時，以其與籃高智之財產連帶抵償│
│  │朱偉智分別前往臺中縣豐原市之綠油精工廠外、豐原市之玖│之。                              │
│  │福小鋼珠外、豐原市之總督戲院附近之地下道外、豐原市之│                                  │
│  │玖福小鋼珠外、臺中市○○路上某處，，交付海洛因暨收取│                                  │
│  │價金，各次得款均為1000元、1000元、1000元、1000元、  │                                  │
│  │2000元，共計5次。                                   │                                  │
└─┴──────────────────────────┴─────────────────┘
┌──────────────────────────────────────────────┐
│附表九                                                                                      │
├──────────────────────────────────────────────┤
│交易對象：張鉦坤                                                                            │
├─┬──────────────────────────┬─────────────────┤
│編│交易之時間、地點、毒品種類、交易金額（新臺幣）及聯絡│ 科                           刑  │
│號│方式                                                │                                  │
├─┼──────────────────────────┼─────────────────┤
│  │張鉦坤於97年9月初某日、97年9月中旬某日，以門號      │朱偉智共同販賣第一級毒品，共貳罪，│
│  │0000000000 號行動電話撥打綽號「豬哥」之被告朱偉智所 │各罪均處有期徒刑拾伍年；各罪未扣案│
│  │持用之門號00 00000000號行動電話，其2人聯絡、議妥購買│之販賣毒品所得（各詳如左列金額）與│
│  │價量分別為500 元、1000元之海洛因等交易事宜後，由被告│籃高智連帶沒收之，如全部或一部不能│
│  │朱偉智分別前往臺中縣豐原市○○路上、豐原國中旁，交付│沒收時，以其與籃高智之財產連帶抵償│
│  │海洛因暨收取價金，各次得款均為500元、1000元，共計2次│之。                              │
│  │。                                                  │                                  │
└─┴──────────────────────────┴─────────────────┘
┌──────────────────────────────────────────────┐
│附表十                                                                                      │
├──────────────────────────────────────────────┤
│交易對象：劉忠政                                                                            │
├─┬──────────────────────────┬─────────────────┤
│編│交易之時間、地點、毒品種類、交易金額（新臺幣）及聯絡│科                     刑         │
│號│方式                                                │                                  │
├─┼──────────────────────────┼─────────────────┤
│1 │劉忠政於97年9月24日、97年9月25日、97年9月26日、97年9│朱偉智共同販賣第一級毒品，共肆罪，│
│  │月30日，以門號0000000000號行動電話及門號0000000000號│各罪均處有期徒刑拾伍年；各罪未扣案│
│  │電話撥打綽號「豬哥」之被告朱偉智所持用之門號        │之販賣毒品所得（各詳如左列金額）與│
│  │0000000000號行動電話，其2人聯絡、議妥購買價量分別為 │籃高智連帶沒收之，如全部或一部不能│
│  │500元、1000元、500元、500元之海洛因等交易事宜後，由 │沒收時，以其與籃高智之財產連帶抵償│
│  │被告朱偉智分別前往臺中縣豐原市新萬仁綠油精工廠附近，│之。                              │
│  │交付海洛因暨收取價金，各次得款分別為500元、1000元、 │                                  │
│  │500元、500元 ,共計4次。                             │                                  │
├─┼──────────────────────────┼─────────────────┤
│2 │劉忠政於97年10月2日、97年10月中旬某日，以門號       │朱偉智共同販賣第一級毒品，共貳罪，│
│  │0000000000 號行動電話及門號0000000000號電話撥打綽號 │各罪均處有期徒刑拾伍年；各罪未扣案│
│  │「豬哥」之被告朱偉智所持用之門號0000000000號行動電話│之販賣毒品所得（各詳如左列金額）與│
│  │，其2人聯絡、議妥購買價量分別為500元、500元之海洛因 │籃高智連帶沒收之，如全部或一部不能│
│  │、暨價量分別為500元、500元之第二級毒品甲基安非他命等│沒收時，以其與籃高智之財產連帶抵償│
│  │交易事宜後，由被告朱偉智分別前往臺中縣豐原市新萬仁綠│之。                              │
│  │油精工廠附近，同時交付海洛因、甲基安非他命暨收取價金│                                  │
│  │，得款分別為1000元（即海洛因、甲基安非他命各500元、 │                                  │
│  │500元）、1000 元（即海洛因、甲基安非他命各500元、500│                                  │
│  │元），共計2次。                                     │                                  │
└─┴──────────────────────────┴─────────────────┘

司法院資訊處製作；財團法人民間司法改革基金會備份。
